```{r setup1, include=FALSE}
knitr::opts_chunk$set(echo = TRUE)
library(dplyr)
library(sf)
library(ggplot2)
library(ggsflabel)
library(ggspatial)
library(knitr)
library(kableExtra)
library(TDX)
library(DT)

windowsFonts(A=windowsFont("微軟正黑體"))

client_id=read.csv("./key.txt", header=F)[1,2]
client_secret=read.csv("./key.txt", header=F)[2,2]
# write.table(access_token, "./access_token.txt", row.names=F, col.names=F)
access_token=as.character(read.table("./access_token.txt"))
```

# **軌道運輸資料**
軌道運輸係指臺鐵、高鐵、捷運與輕軌，其中捷運系統包含臺北捷運、桃園機場捷運、臺中捷運、高雄捷運，輕軌系統含括新北捷運（淡海輕軌）與高雄輕軌。後續的函式中皆須設定營運單位之參數（`operator=`），請參照`TDX_Railway`表格，營運單位名稱與其相對應之代碼臚列如表\@ref(tab:TDX-Railway-table)。軌道運輸資料中提供站點、路線站點、路線線型、班表、票價等資料。    

```{r TDX_Railway, echo=T, eval=F}
TDX_Railway
```

```{r TDX-Railway-table, echo=F, eval=T}
TDX_Railway_temp=TDX_Railway
TDX_Railway_temp=cbind(TDX_Railway_temp[1:5,], rbind(TDX_Railway_temp[6:9,], c("","")))
colnames(TDX_Railway_temp)=c("軌道運輸營運單位","代碼","軌道運輸營運單位","代碼")
kable(TDX_Railway_temp, booktabs=T, caption="軌道營運單位名稱代碼表")%>%
  kable_styling(bootstrap_options=c("striped", "hover"), font_size=14)%>%
  column_spec(c(1,3), bold=T)%>%
  row_spec(0, bold=T, color="white", background="#7B7B7B")
```


## 軌道站點資料
<font color="#484891" size="4"><u>**◎ 資料概述**</u></font>  
回傳結果為軌道運輸場站的站點屬性資料，欄位包括站點名稱、站點代碼、站點所在城市（縣市、鄉鎮）、經緯度等。  

<font color="#484891" size="4"><u>**◎ 函式參數**</u></font>  
```{r Rail_Station_code, echo=T, eval=F}
Rail_Station(access_token, operator, dtype="text", out=FALSE)
```

```{r Rail-Station-table, echo=F, eval=T}
TDX_table=data.frame(parameter=c("`access_token=`", "`operator=`", rep("`dtype=`", 2), rep("`out=`", 3)),
                     must=c(rep("必填參數", 2), rep("選填參數", 5)),
                     func=c("[Access Token]","營運單位代碼", rep("回傳的資料型態", 2), rep("匯出資料之路徑", 3)),
                     details=c("[1.6.3 Access Token 取得方式](#access-token-取得方式)","請參照`TDX_Railway`表格","`text`：純文字形式，其資料型態屬`data.frame` [**預設值**]","`sf`：地理資料形式，其資料型態屬`sf`","`FALSE`：不匯出資料至本機 [**預設值**]" ,"若回傳的資料型態為「`text`」：路徑必須含有`.csv`或`.txt`", "若回傳的資料型態為「`sf`」：路徑必須含有`.shp`"))

colnames(TDX_table)=c("參數","必選填","功能","參數設定值")

kable(TDX_table, booktabs=T, caption="`Rail_Station()`函式參數設定表")%>%
  kable_styling(bootstrap_options=c("striped", "hover"), font_size=14)%>%
  column_spec(1, bold=T)%>%
  column_spec(1:4, background="white")%>%
  row_spec(0, bold=T, color="white", background="#8E8E8E")%>%
  collapse_rows(columns=c(1:3))
```

<font color="#484891" size="4"><u>**◎ 程式碼撰寫範例**</u></font>  

**1. 回傳高鐵站點資料（純文字）**
```{r Rail_Station_code1, echo=T, eval=T, message=F, warning=F}
# 介接高鐵站點資料
THSR_station=Rail_Station(access_token, "THSR")
```

```{r Rail_Station_code2, echo=T, eval=F, message=F, warning=F}
# 查看THSR_station資料
THSR_station
```

```{r Rail_Station_code3, echo=F, eval=T, message=F, warning=F}
datatable(THSR_station, options=list(pageLength=5, scrollX=T, headerCallback = DT::JS(
    "function(thead) {",
    "  $(thead).css('font-size', '0.7em');",
    "}"
  )))%>%
  formatStyle(columns=c(1:ncol(THSR_station)), fontSize='80%')%>%
  formatRound(c("PositionLon", "PositionLat"), digits=4)
```

<br></br>
**2. 回傳臺北捷運站點資料（地理資料）**
```{r Rail_Station_code4, echo=T, eval=T, message=F, warning=F}
# 介接臺北捷運鐵站點資料
TRTC_station=Rail_Station(access_token, "TRTC", dtype="sf")
```

```{r Rail_Station_code5, echo=T, eval=F, message=F, warning=F}
# 查看TRTC_station資料
TRTC_station
```

```{r Rail_Station_code6, echo=F, eval=T, message=F, warning=F}
datatable(TRTC_station, options=list(pageLength=5, scrollX=T, headerCallback = DT::JS(
    "function(thead) {",
    "  $(thead).css('font-size', '0.7em');",
    "}"
  )))%>%
  formatStyle(columns=c(1:ncol(TRTC_station)), fontSize='80%')%>%
  formatRound(c("PositionLon", "PositionLat"), digits=4)
```

```{r Rail_Station_code7, echo=T, eval=T, message=F, warning=F}
# TRTC_station繪圖
ggplot()+
  geom_sf(data=TRTC_station)+
  theme_void()
```

:::notice
<font size="4">**NOTE**</font>  
關於 R 語言地圖繪製方式，請參考 [Spatial Analysis with R (Chia Jung, Yeh) 第三章](https://chiajung-yeh.github.io/Spatial-Analysis/data-visualization-with-maps.html)
:::



## 軌道路線站點資料
<font color="#484891" size="4"><u>**◎ 資料概述**</u></font>  
回傳結果為軌道運輸場站「依路線」的站點屬性資料，與[「軌道站點資料」](#軌道站點資料)不同的是，路線站點資料將依照各路線上的站序回傳站點屬性資料，惟此資料中並不包含經緯度欄位，故若需要地理相關資訊，請使用「軌道站點資料」。軌道路線站點資料回傳結果中的欄位包括路線代碼、路線名稱、站序、站點代碼與站點名稱。另請注意高鐵（THSR）並未提供此一類型之資料，而臺鐵資料中另包含路線站點累積里程數。  

<font color="#484891" size="4"><u>**◎ 函式參數**</u></font>  
```{r Rail_StationOfLine_code, echo=T, eval=F}
Rail_StationOfLine(access_token, operator, out=FALSE)
```

```{r Rail-StationOfLine-table, echo=F, eval=T}
TDX_table=data.frame(parameter=c("`access_token`", "`operator=`", rep("`out=`", 2)),
                     must=c(rep("必填參數", 2), rep("選填參數", 2)),
                     func=c("[Access Token]","營運單位代碼", rep("匯出資料之路徑", 2)),
                     details=c("[1.6.3 Access Token 取得方式](#access-token-取得方式)", "請參照`TDX_Railway`表格", "`FALSE`：不匯出資料至本機 [**預設值**]", "若欲輸出此結果，路徑中必須含有`.csv`或`.txt`"))

colnames(TDX_table)=c("參數","必選填","功能","參數設定值")

kable(TDX_table, booktabs=T, caption="`Rail_StationOfLine()`函式參數設定表")%>%
  kable_styling(bootstrap_options=c("striped", "hover"), font_size=14)%>%
  column_spec(1, bold=T)%>%
  column_spec(1:4, background="white")%>%
  row_spec(0, bold=T, color="white", background="#8E8E8E")%>%
  collapse_rows(columns=c(1:3))
```

<font color="#484891" size="4"><u>**◎ 程式碼撰寫範例**</u></font>  
**回傳臺鐵路線站點資料**
```{r Rail_StationOfLine_code1, echo=T, eval=T, message=F, warning=F}
# 回傳臺鐵路線站點資料，並匯出資料
TRA_stationofline=Rail_StationOfLine(access_token, "TRA", out="./TRA_stationofline.csv")
```

```{r Rail_StationOfLine_code2, echo=T, eval=F, message=F, warning=F}
# 查看THSR_station資料
TRA_stationofline
```

```{r Rail_StationOfLine_code3, echo=F, eval=T, message=F, warning=F}
datatable(TRA_stationofline, options=list(pageLength=5, scrollX=T, headerCallback = DT::JS(
    "function(thead) {",
    "  $(thead).css('font-size', '0.7em');",
    "}"
  )))%>%
  formatStyle(columns=c(1:ncol(TRA_stationofline)), fontSize='80%')
```



## 軌道路線線型資料
<font color="#484891" size="4"><u>**◎ 資料概述**</u></font>  
回傳結果為軌道路線的線型資料，其中欄位包括路線代碼、路線名稱，以及線型幾何資料（Geometry）。  

<font color="#484891" size="4"><u>**◎ 函式參數**</u></font>  
```{r Rail_Shape_code, echo=T, eval=F}
Rail_Shape(access_token, operator, dtype="text", out=FALSE)
```

```{r Rail-Shape-table, echo=F, eval=T}
TDX_table=data.frame(parameter=c("`access_token=`", "`operator=`", rep("`dtype=`", 2), rep("`out=`", 3)),
                     must=c(rep("必填參數", 2), rep("選填參數", 5)),
                     func=c("[Access Token]","營運單位代碼", rep("回傳的資料型態", 2), rep("匯出資料之路徑", 3)),
                     details=c("[1.6.3 Access Token 取得方式](#access-token-取得方式)","請參照`TDX_Railway`表格","`text`：純文字形式，其資料型態屬`data.frame` [**預設值**]","`sf`：地理資料形式，其資料型態屬`sf`","`FALSE`：不匯出資料至本機 [**預設值**]" ,"若回傳的資料型態為「`text`」：路徑必須含有`.csv`或`.txt`", "若回傳的資料型態為「`sf`」：路徑必須含有`.shp`"))

colnames(TDX_table)=c("參數","必選填","功能","參數設定值")

kable(TDX_table, booktabs=T, caption="`Rail_Shape()`函式參數設定表")%>%
  kable_styling(bootstrap_options=c("striped", "hover"), font_size=14)%>%
  column_spec(1, bold=T)%>%
  column_spec(1:4, background="white")%>%
  row_spec(0, bold=T, color="white", background="#8E8E8E")%>%
  collapse_rows(columns=c(1:3))
```

<font color="#484891" size="4"><u>**◎ 程式碼撰寫範例**</u></font>  
**1. 回傳臺鐵路線資料（純文字）**
```{r Rail_Shape_code1, echo=T, eval=T, message=F, warning=F}
# 介接高鐵站點資料
TRA_railshape=Rail_Shape(access_token, "TRA")
```

```{r Rail_Shape_code2, echo=T, eval=T, message=F, warning=F}
# 查看THSR_station第2筆資料(東部幹線)
TRA_railshape[2,]
```


<br></br>
**2. 回傳臺北捷運路線資料（地理資料）**
```{r Rail_Shape_code3, echo=T, eval=T, message=F, warning=F}
# 介接臺北捷運鐵路線資料，並匯出資料
TRTC_railshape=Rail_Shape(access_token, "TRTC", dtype="sf", out="./TRTC_railshape.shp")
```

```{r Rail_Shape_code4, echo=T, eval=F, message=F, warning=F}
# 查看TRTC_railshape資料
TRTC_railshape
```

```{r Rail_Shape_code5, echo=F, eval=T, message=F, warning=F}
datatable(TRTC_railshape, options=list(pageLength=6, scrollX=T, headerCallback = DT::JS(
    "function(thead) {",
    "  $(thead).css('font-size', '0.7em');",
    "}"
  )))%>%
  formatStyle(columns=c(1:ncol(TRTC_railshape)), fontSize='80%')
```

```{r Rail_Shape_code6, echo=T, eval=F, message=F, warning=F}
# TRTC_railshape繪圖
ggplot()+
  geom_sf(data=TRTC_railshape, aes(color=LineName), show.legend="line", size=1)+
  scale_color_manual(values=c("淡水信義線"="#d90023", "板南線"="#0a59ae", "松山新店線"="#107547",
                              "中和新蘆線"="#f5a818", "文湖線"="#b57a25", "環狀線"="#fedb00"), name="路線")
```

```{r Rail_Shape_code7, echo=F, eval=T, message=F, warning=F}
ggplot()+
  geom_sf(data=TRTC_railshape, aes(color=LineName), show.legend="line", size=1)+
  scale_color_manual(values=c("淡水信義線"="#d90023", "板南線"="#0a59ae", "松山新店線"="#107547",
                              "中和新蘆線"="#f5a818", "文湖線"="#b57a25", "環狀線"="#fedb00"), name="路線")+
  theme_void()+
  theme(legend.title=element_text(family="A", size=12),
        legend.text=element_text(family="A", size=9))
```

:::notice
<font size="4">**NOTE**</font>  
R 語言「依類別變數繪製地圖」之方法，請參考 [Spatial Analysis with R (Chia Jung, Yeh) 3.5 章節 Categorized Symbol Map](https://chiajung-yeh.github.io/Spatial-Analysis/data-visualization-with-maps.html#categorized-symbol-map)
:::



## 軌道班表資料
<font color="#484891" size="4"><u>**◎ 資料概述**</u></font>  
班表資料包含兩種形式，一為「依班次記錄」，另一為「依站點記錄」。「依班次記錄」係指依照列車班次記錄各停靠站的抵達（Arrival）與離站（Departure）時間，而「依站點記錄」則是指依據站點記錄各個停靠該站之列車的抵達與離站時間。目前 TDX 平臺中，臺鐵（TRA）提供兩種記錄方式之資料；高鐵（THSR）僅提供 「依班次記錄」之資料 ;所有捷運與輕軌系統則僅提供「依站點記錄」之資料。另須注意的是，臺中捷運的班表尚未匯入 TDX 平臺中，故無法介接。  

班表資料回傳結果中，欄位包括車次代碼、方向（順逆行）、車種、起訖站、各星期營運與否、停靠站點代碼與名稱、到離站時間等，各軌道系統所擁有的欄位將會有些許差異。  

<font color="#484891" size="4"><u>**◎ 函式參數**</u></font>  
```{r Rail_TimeTable_code, echo=T, eval=F}
Rail_TimeTable(access_token, operator, record, out=FALSE)
```

```{r Rail-TimeTable-table, echo=F, eval=T}
TDX_table=data.frame(parameter=c("`access_token=`", "`operator=`", rep("`record=`", 2), rep("`out=`", 2)),
                     must=c(rep("必填參數", 4), rep("選填參數", 2)),
                     func=c("[Access Token]", "營運單位代碼", rep("班表記錄方式", 2), rep("匯出資料之路徑", 2)),
                     details=c("[1.6.3 Access Token 取得方式](#access-token-取得方式)","請參照`TDX_Railway`表格", "`general`：依班次記錄", "`station`：依站點記錄","`FALSE`：不匯出資料至本機 [**預設值**]" ,"若欲輸出此結果，路徑中必須含有`.csv`或`.txt`"))

colnames(TDX_table)=c("參數","必選填","功能","參數設定值")

kable(TDX_table, booktabs=T, caption="`Rail_TimeTable()`函式參數設定表")%>%
  kable_styling(bootstrap_options=c("striped", "hover"), font_size=14)%>%
  column_spec(1, bold=T)%>%
  column_spec(1:4, background="white")%>%
  row_spec(0, bold=T, color="white", background="#8E8E8E")%>%
  collapse_rows(columns=c(1:3))
```

<font color="#484891" size="4"><u>**◎ 程式碼撰寫範例**</u></font>  
**1. 回傳臺鐵班次資料（依班次記錄）**
```{r Rail_TimeTable_code1, echo=T, eval=T, message=F, warning=F}
# 介接臺鐵班次資料
TRA_timetable=Rail_TimeTable(access_token, "TRA", record="general")
```

```{r Rail_TimeTable_code2, echo=T, eval=F, message=F, warning=F}
# 查看TRA_timetable前300筆資料
TRA_timetable[1:300,]
```

```{r Rail_TimeTable_code3, echo=F, eval=T, message=F, warning=F}
datatable(TRA_timetable[1:300,], options=list(pageLength=5, scrollX=T, headerCallback = DT::JS(
    "function(thead) {",
    "  $(thead).css('font-size', '0.7em');",
    "}"
  )))%>%
  formatStyle(columns=c(1:ncol(TRA_timetable)), fontSize='80%')
```

<br></br>
**2. 回傳高雄捷運班次資料（依站點記錄）**
```{r Rail_TimeTable_code4, echo=T, eval=T, message=F, warning=F}
# 介接高雄捷運班次資料
KRTC_timetable=Rail_TimeTable(access_token, "KRTC", record="station")
```

```{r Rail_TimeTable_code5, echo=T, eval=F, message=F, warning=F}
# 查看KRTC_timetable前300筆資料
KRTC_timetable[1:300,]
```

```{r Rail_TimeTable_code6, echo=F, eval=T, message=F, warning=F}
datatable(KRTC_timetable[1:300,], options=list(pageLength=5, scrollX=T, headerCallback = DT::JS(
    "function(thead) {",
    "  $(thead).css('font-size', '0.7em');",
    "}"
  )))%>%
  formatStyle(columns=c(1:ncol(KRTC_timetable[1:300,])), fontSize='80%')
```



## 軌道票價資料
<font color="#484891" size="4"><u>**◎ 資料概述**</u></font>  
票價資料係指軌道系統中任兩起訖對間的票價，其中又可細分為不同車種（TrainType）、票證（TicketType）、票種（FareClass）及艙等（CabinClass）的票價，在回傳結果中以代碼表之。各細分類目的代碼與對照名稱詳如表\@ref(tab:railprice-code-table)所示。

```{r railprice-code-table, echo=F, eval=T}
railprice=data.frame(parameter=c(rep("車種（TrainType）", 3), rep("票證（TicketType）", 8), rep("票種（FareClass）", 8), rep("艙等（CabinClass）", 3)),
                     code=c(0:2,1:8,1:8,1:3),
                     name=c("不分車種","普通車","直達車","一般票(單程票)","來回票","電子票證(悠遊卡/一卡通)","回數票","定期票(30天期)","定期票(60天期)","早鳥票","團體票","成人","學生","孩童","敬老","愛心","愛心孩童","愛心優待/愛心陪伴","團體","標準座車廂","商務座車廂","自由座車廂"))

railprice=data.frame(parameter=c(rep("車種（TrainType）", 3), rep("票證（TicketType）", 8), rep("票種（FareClass）", 8), rep("艙等（CabinClass）", 3)),
                     code=c(0:2,1:8,1:8,1:3),
                     name=c("不分車種","普通車","直達車","一般票(單程票)","來回票","電子票證(悠遊卡/一卡通)","回數票","定期票(30天期)","定期票(60天期)","早鳥票","團體票","'成人","學生","孩童","敬老","愛心","愛心孩童","愛心優待/愛心陪伴","團體","標準座車廂","商務座車廂","自由座車廂"))

railprice_temp=cbind(railprice[1:11,], railprice[12:22,])

colnames(railprice_temp)=c("類型","代碼","對照名稱","類型","代碼","對照名稱")
kable(railprice_temp, booktabs=T, caption="票價資料欄位代碼表")%>%
  kable_styling(bootstrap_options=c("striped", "hover"), font_size=14)%>%
  column_spec(c(1,4), bold=T)%>%
  row_spec(0, bold=T, color="white", background="#7B7B7B")%>%
  collapse_rows(columns=c(1,4))
```

班表資料回傳結果中，依不同軌道系統的票價訂定方式，所回傳的欄位會有些許差異。另請注意，由於此函式係回傳所有起訖對的票價資料，故若軌道系統的站點數愈多（如：臺鐵、臺北捷運），回傳的時間將會愈久。  

<font color="#484891" size="4"><u>**◎ 函式參數**</u></font>  
```{r Rail_ODFare_code, echo=T, eval=F}
Rail_ODFare(access_token, operator, out=FALSE)
```

```{r Rail-ODFare-table, echo=F, eval=T}
TDX_table=data.frame(parameter=c("`access_token=`", "`operator=`", rep("`out=`", 2)),
                     must=c(rep("必填參數", 2), rep("選填參數", 2)),
                     func=c("[Access Token]", "營運單位代碼", rep("匯出資料之路徑", 2)),
                     details=c("[1.6.3 Access Token 取得方式](#access-token-取得方式)","請參照`TDX_Railway`表格","`FALSE`：不匯出資料至本機 [**預設值**]" ,"若欲輸出此結果，路徑中必須含有`.csv`或`.txt`"))

colnames(TDX_table)=c("參數","必選填","功能","參數設定值")

kable(TDX_table, booktabs=T, caption="`Rail_TimeTable()`函式參數設定表")%>%
  kable_styling(bootstrap_options=c("striped", "hover"), font_size=14)%>%
  column_spec(1, bold=T)%>%
  column_spec(1:4, background="white")%>%
  row_spec(0, bold=T, color="white", background="#8E8E8E")%>%
  collapse_rows(columns=c(1:3))
```

<font color="#484891" size="4"><u>**◎ 程式碼撰寫範例**</u></font>  
**回傳高雄輕軌起訖對票價資料**
```{r Rail_ODFare_code1, echo=T, eval=T, message=F, warning=F}
# 介接高雄輕軌票價資料
KLRT_odfare=Rail_ODFare(access_token, "KLRT")
```

```{r Rail_ODFare_code2, echo=T, eval=F, message=F, warning=F}
# 查看KLRT_odfare資料
KLRT_odfare
```

```{r Rail_ODFare_code3, echo=F, eval=T, message=F, warning=F}
datatable(KLRT_odfare, options=list(pageLength=5, scrollX=T, headerCallback = DT::JS(
    "function(thead) {",
    "  $(thead).css('font-size', '0.7em');",
    "}"
  )))%>%
  formatStyle(columns=c(1:ncol(KLRT_odfare)), fontSize='80%')
```


