```{r setup2, include=FALSE}
knitr::opts_chunk$set(echo = TRUE)
library(dplyr)
library(data.table)
library(sf)
library(ggplot2)
library(ggsflabel)
library(ggspatial)
library(RColorBrewer)
library(knitr)
library(kableExtra)
library(TDX)
library(DT)

windowsFonts(A=windowsFont("微軟正黑體"))

client_id=read.csv("./key.txt", header=F)[1,2]
client_secret=read.csv("./key.txt", header=F)[2,2]
access_token=get_token(client_id, client_secret)
```

# **公車運輸資料**
公車係包含公路客運（一般公路客運、國道公路客運）與市區客運。後續的函式中皆須設定縣市之參數（`county=`），請參照`TDX_County`表格，縣市名稱與其相對應之代碼臚列如表\@ref(tab:TDX-County-table)。另請注意，若欲回傳公路客運之資料，`county=`之參數請設定為「`Intercity`」。公車運輸資料中提供路線站點、路線線型、班表、站間旅行時間等資料。  

```{r TDX_County, echo=T, eval=F}
TDX_County
```

```{r TDX-County-table, echo=F, eval=T, message=F}
TDX_County_temp=TDX_County
TDX_County_temp=bind_cols(TDX_County_temp[1:12,], rbind(TDX_County_temp[13:23,], c("","")))
colnames(TDX_County_temp)=c("縣市名稱","縣市代碼","縣市名稱","縣市代碼")

kable(TDX_County_temp, booktabs=T, align="c", escape=F, caption="縣市名稱代碼表")%>%
  column_spec(c(1,3), bold=T)%>%
  column_spec(2, border_right="2px solid #E0E0E0")%>%
  row_spec(0, bold=T, color="white", background="#7B7B7B")%>%
  kable_styling(bootstrap_options=c("striped", "hover"), font_size=14)
```


## 公車路線站點資料
<font color="#484891" size="4"><u>**◎ 資料概述**</u></font>  
回傳結果為公車路線站點的屬性資料，欄位包括（子）路線名稱、（子）路線代碼、方向、站點名稱、站點代碼、站序、經緯度等資料。關於路線（RouteUID、SubRouteUID）、站點（StopUID、StationID）之定義請詳見[公共運輸車站站點編碼作業規範](https://www.motc.gov.tw/uploaddowndoc?file=technology/202002111000451.pdf&filedisplay=202002111000451.pdf&flag=doc)與[公車API靜態資料使用注意事項](https://ptxmotc.gitbooks.io/ptx-api-documentation/content/api-zi-liao-shi-yong-zhu-yi-shi-xiang/bus.html)。  

<font color="#484891" size="4"><u>**◎ 函式參數**</u></font>  
```{r Bus_StopOfRoute_code, echo=T, eval=F}
Bus_StopOfRoute(access_token, county, dtype="text", out=FALSE)
```

```{r Bus-StopOfRoute-table, echo=F, eval=T}
TDX_table=data.frame(parameter=c("`access_token=`", "`county=`", rep("`dtype=`", 2), rep("`out=`", 3)),
                     must=c(rep("必填參數", 2), rep("選填參數", 5)),
                     func=c("[Access Token]","縣市代碼", rep("回傳的資料型態", 2), rep("匯出資料之路徑", 3)),
                     details=c("[1.6.3 Access Token 取得方式](#access-token-取得方式)","請參照`TDX_County`表格，若為公路客運，請填入`Intercity`","`text`：純文字形式，其資料型態屬`data.frame` [**預設值**]","`sf`：地理資料形式，其資料型態屬`sf`","`FALSE`：不匯出資料至本機 [**預設值**]" ,"若回傳的資料型態為「`text`」：路徑必須含有`.csv`或`.txt`", "若回傳的資料型態為「`sf`」：路徑必須含有`.shp`"))

colnames(TDX_table)=c("參數","必選填","功能","參數設定值")

kable(TDX_table, booktabs=T, caption="`Bus_StopOfRoute()`函式參數設定表")%>%
  kable_styling(bootstrap_options=c("striped", "hover"), font_size=14)%>%
  column_spec(1, bold=T)%>%
  column_spec(1:4, background="white")%>%
  row_spec(0, bold=T, color="white", background="#8E8E8E")%>%
  collapse_rows(columns=c(1:3))
```

<font color="#484891" size="4"><u>**◎ 程式碼撰寫範例**</u></font>  
**1. 回傳宜蘭縣市區公車路線站點資料（純文字）**
```{r Bus_StopOfRoute_code1, echo=T, eval=T, message=F, warning=F}
# 介接宜蘭公車路線站點
Yilan_bus_station=Bus_StopOfRoute(access_token, "YilanCounty")
```

```{r Bus_StopOfRoute_code2, echo=T, eval=F, message=F, warning=F}
# 查看Yilan_bus_station資料
Yilan_bus_station
```

```{r Bus_StopOfRoute_code3, echo=F, eval=T, message=F, warning=F}
datatable(Yilan_bus_station, options=list(pageLength=5, scrollX=T, headerCallback = DT::JS(
    "function(thead) {",
    "  $(thead).css('font-size', '0.7em');",
    "}"
  )))%>%
  formatStyle(columns=c(1:ncol(Yilan_bus_station)), fontSize='80%')%>%
  formatRound(c("PositionLon", "PositionLat"), digits=4)
```

<br></br>
**2. 回傳新竹市市區公車路線站點資料（地理資料）**
```{r Bus_StopOfRoute_code4, echo=T, eval=T, message=F, warning=F}
# 介接新竹市公車路線站點資料，並匯出地理資料
Hsinchu_bus_station=Bus_StopOfRoute(access_token, "Hsinchu", dtype="sf", out="./Hsinchu_bus_station.shp")
```

```{r Bus_StopOfRoute_code5, echo=T, eval=F, message=F, warning=F}
# 查看Hsinchu_bus_station資料
Hsinchu_bus_station
```

```{r Bus_StopOfRoute_code6, echo=F, eval=T, message=F, warning=F}
datatable(Hsinchu_bus_station, options=list(pageLength=5, scrollX=T, headerCallback = DT::JS(
    "function(thead) {",
    "  $(thead).css('font-size', '0.7em');",
    "}"
  )))%>%
  formatStyle(columns=c(1:ncol(Hsinchu_bus_station)), fontSize='80%')%>%
  formatRound(c("PositionLon", "PositionLat"), digits=4)
```


```{r Bus_StopOfRoute_code7, echo=T, eval=F, message=F, warning=F}
# Hsinchu_bus_station依路線合併所有點資料
Hsinchu_bus_station_agg=group_by(Hsinchu_bus_station, RouteName)%>%
  summarise()

# 地圖繪製
ggplot()+
  geom_sf(data=Hsinchu_bus_station_agg, aes(color=RouteName))+
  geom_sf_text_repel(data=Hsinchu_bus_station_agg, aes(label=RouteName, color=RouteName))
```

```{r Bus_StopOfRoute_code8, echo=F, eval=T, message=F, warning=F}
Hsinchu_bus_station_agg=group_by(Hsinchu_bus_station, RouteName)%>%
  summarise()

coul=brewer.pal(12, "Paired")
coul=colorRampPalette(coul)(length(unique(Hsinchu_bus_station$RouteName)))

ggplot()+
  geom_sf(data=Hsinchu_bus_station_agg, aes(color=RouteName), show.legend=F)+
  scale_color_manual(values=coul)+
  geom_sf_text_repel(data=Hsinchu_bus_station_agg, aes(label=RouteName, color=RouteName), show.legend=F, family="A")+
  theme_void()
```

:::notice
<font size="4">**NOTE**</font>  
以上程式碼中先行利用 `group_by() %>% summarise()` 合併地理資料，可參考 [Spatial Analysis with R (Chia Jung, Yeh) 5.2 章節 Attribute Aggregation](https://chiajung-yeh.github.io/Spatial-Analysis/spatial-operations.html#attribute-aggregation)  
R 語言中「地圖上文字標記」之方法，請參考 [Spatial Analysis with R (Chia Jung, Yeh) 3.3 章節 Labels on Map](https://chiajung-yeh.github.io/Spatial-Analysis/data-visualization-with-maps.html#labels-on-map)
:::



## 公車路線資料
<font color="#484891" size="4"><u>**◎ 資料概述**</u></font>  
回傳結果為公車路線的屬性文字資料，欄位包括（子）路線名稱、（子）路線代碼、方向、公車路線類別、起訖站牌等。
公車方向的代碼路線屬性的代碼如表\@ref(tab:Bus-Route-Direction-table)所示：

```{r Bus-Route-Direction-table, echo=F, eval=T}
Route_Direction_table=data.frame(parameter=c("0","1","2","255"),
                     meaning=c("outbound","inbound","loop","unknown"))
Route_type_table=data.frame(parameter=c("11","12","13","14"),
                     meaning=c("市區公車","一般公路客運","國道客運","接駁車"))
temp=cbind(Route_Direction_table, Route_type_table)
colnames(temp)=c("方向代碼","方向意義","路線屬性代碼","路線屬性意義")

kable(temp, booktabs=T, align="c", caption="公車方向與路線屬性的代碼")%>%
  kable_styling(bootstrap_options=c("striped", "hover"), font_size=14)%>%
  column_spec(2, border_right="2px solid #E0E0E0")%>%
  column_spec(c(1,3), bold=T)%>%
  row_spec(0, bold=T, color="white", background="#8E8E8E")
```


<font color="#484891" size="4"><u>**◎ 函式參數**</u></font>  
```{r Bus_Route_code, echo=T, eval=F}
Bus_Route(access_token, county, out=FALSE)
```

```{r Bus-Route-table, echo=F, eval=T}
TDX_table=data.frame(parameter=c("`access_token=`", "`county=`", rep("`out=`", 3)),
                     must=c(rep("必填參數", 2), rep("選填參數", 3)),
                     func=c("[Access Token]","縣市代碼", rep("匯出資料之路徑", 3)),
                     details=c("[1.6.3 Access Token 取得方式](#access-token-取得方式)","請參照`TDX_County`表格，若為公路客運，請填入`Intercity`","`FALSE`：不匯出資料至本機 [**預設值**]" ,"若回傳的資料型態為「`text`」：路徑必須含有`.csv`或`.txt`", "若回傳的資料型態為「`sf`」：路徑必須含有`.shp`"))

colnames(TDX_table)=c("參數","必選填","功能","參數設定值")

kable(TDX_table, booktabs=T, caption="`Bus_Route()`函式參數設定表")%>%
  kable_styling(bootstrap_options=c("striped", "hover"), font_size=14)%>%
  column_spec(1, bold=T)%>%
  column_spec(1:4, background="white")%>%
  row_spec(0, bold=T, color="white", background="#8E8E8E")%>%
  collapse_rows(columns=c(1:3))
```


<font color="#484891" size="4"><u>**◎ 程式碼撰寫範例**</u></font>  

**回傳一般公路客運路線資料**
```{r Bus_Route_code1, echo=T, eval=T, message=F, warning=F}
# 介接一般公路客運公車路線資料
Intercity_Bus_Route=Bus_Route(access_token, "Intercity")
```

```{r Bus_Route_code2, echo=T, eval=F, message=F, warning=F}
# 查看Intercity_Bus_Route資料
Intercity_Bus_Route
```

```{r Bus_Route_code3, echo=F, eval=T, message=F, warning=F}
datatable(Intercity_Bus_Route, options=list(pageLength=5, scrollX=T, headerCallback = DT::JS(
    "function(thead) {",
    "  $(thead).css('font-size', '0.7em');",
    "}"
  )))%>%
  formatStyle(columns=c(1:ncol(Intercity_Bus_Route)), fontSize='80%')
```




## 公車路線線型資料
<font color="#484891" size="4"><u>**◎ 資料概述**</u></font>  
回傳結果為公車路線的屬性與空間資料，欄位包括（子）路線名稱、（子）路線代碼、方向、空間資料。  

<font color="#484891" size="4"><u>**◎ 函式參數**</u></font>  
```{r Bus_Shape_code, echo=T, eval=F}
Bus_Shape(access_token, county, dtype="text", out=FALSE)
```

```{r Bus-Shape-table, echo=F, eval=T}
TDX_table=data.frame(parameter=c("`access_token=`", "`county=`", rep("`dtype=`", 2), rep("`out=`", 3)),
                     must=c(rep("必填參數", 2), rep("選填參數", 5)),
                     func=c("[Access Token]","縣市代碼", rep("回傳的資料型態", 2), rep("匯出資料之路徑", 3)),
                     details=c("[1.6.3 Access Token 取得方式](#access-token-取得方式)","請參照`TDX_County`表格，若為公路客運，請填入`Intercity`","`text`：純文字形式，其資料型態屬`data.frame` [**預設值**]","`sf`：地理資料形式，其資料型態屬`sf`","`FALSE`：不匯出資料至本機 [**預設值**]" ,"若回傳的資料型態為「`text`」：路徑必須含有`.csv`或`.txt`", "若回傳的資料型態為「`sf`」：路徑必須含有`.shp`"))

colnames(TDX_table)=c("參數","必選填","功能","參數設定值")

kable(TDX_table, booktabs=T, caption="`Bus_Shape()`函式參數設定表")%>%
  kable_styling(bootstrap_options=c("striped", "hover"), font_size=14)%>%
  column_spec(1, bold=T)%>%
  column_spec(1:4, background="white")%>%
  row_spec(0, bold=T, color="white", background="#8E8E8E")%>%
  collapse_rows(columns=c(1:3))
```

<font color="#484891" size="4"><u>**◎ 程式碼撰寫範例**</u></font>  

**回傳新竹市市區公車路線資料（地理資料）**
```{r Bus_Shape_code1, echo=T, eval=T, message=F, warning=F}
# 介接新竹市市區公車路線資料
Hsinchu_bus_shape=Bus_Shape(access_token, "Hsinchu", dtype="sf")
```

```{r Bus_Shape_code2, echo=T, eval=F, message=F, warning=F}
# 查看Hsinchu_bus_shape資料
Hsinchu_bus_shape
```

```{r Bus_Shape_code3, echo=F, eval=T, message=F, warning=F}
datatable(st_drop_geometry(Hsinchu_bus_shape), options=list(pageLength=5, scrollX=T, headerCallback = DT::JS(
    "function(thead) {",
    "  $(thead).css('font-size', '0.7em');",
    "}"
  )))%>%
  formatStyle(columns=c(1:ncol(Hsinchu_bus_shape)), fontSize='80%')
```

```{r Bus_Shape_code4, echo=T, eval=F, message=F, warning=F}
# 地圖繪製
ggplot()+
  geom_sf(data=Hsinchu_bus_station, aes(color=RouteName))+
  geom_sf(data=Hsinchu_bus_shape, aes(color=RouteName))
```

```{r Bus_Shape_code5, echo=F, eval=T, message=F, warning=F}
coul=brewer.pal(12, "Paired")
coul=colorRampPalette(coul)(length(unique(Hsinchu_bus_station$RouteName)))

# 地圖繪製
ggplot()+
  geom_sf(data=Hsinchu_bus_station, aes(color=RouteName))+
  scale_color_manual(values=coul, name="新竹市市區公車路線")+
  geom_sf(data=Hsinchu_bus_shape, aes(color=RouteName))+
  theme_void()+
  theme(legend.title=element_text(family="A", size=12),
        legend.text=element_text(family="A", size=10),
        legend.key=element_blank())
```

:::notice
<font size="4">**NOTE**</font>  
R 語言中「地圖疊圖」之方法，請參考 [Spatial Analysis with R (Chia Jung, Yeh) 3.7.1 小節 Map Overlay](https://chiajung-yeh.github.io/Spatial-Analysis/data-visualization-with-maps.html#map-overlay)
:::



## 公車班表資料
<font color="#484891" size="4"><u>**◎ 資料概述**</u></font>  
在 TDX 平臺中，公車班表的記錄方式有兩種，一為「時刻表格式」，另一為發車「班距格式」。時刻表格式係指依據各路線的發車時間記錄班次，故有確切的時間點資料，而回傳結果之欄位含括（子）路線名稱、（子）路線代碼、方向、站點名稱、各星期是否營運、始發站代碼與站名、始發站發車時間。班距格式的回傳結果雷同，然未有確切的發車時間點，僅包含各時段發車的班距資料，如「07:00 至 09:00 每 5 分鐘一班公車」。時刻表格式為大部分公車資料的記錄方式，惟部分縣市因某些時段為彈性發車，故採班距與時刻表格式混合使用，尤以臺北市的公車班表資料紀錄方式較為複雜。在本函式中逕將時刻表與班距格式合併處理，使用者無需再撰寫額外程式碼進行分類。  

回傳資料的部分欄位資訊整理如表\@ref(tab:Bus-Schedule-column)所示。

```{r Bus-Schedule-column, echo=F, eval=T}
TDX_table=data.frame(parameter=c("TripID","Sunday","Date","ServiceStatus","ArrivalTime","DepartureTime","StartTime","EndTime","MinHeadwayMins","MaxHeadwayMins"),
                     name=c("班表順序","星期日是否營運","特殊營運日期","特殊營運日期營運狀態","公車抵達時間","公車出發時間","班距紀錄起始時間","班距紀錄結束時間","最短班距","最長班距"),
                     func=c("班表順序是依據發車時間順序排列 [應用於**時刻表格式**]","星期日若有營運，記錄為1，否則為0（其他亦同）","如：特殊節日日期 [應用於**時刻表格式**]","營運狀態包含：停駛或照常營運 [應用於**時刻表格式**]","[應用於**時刻表格式**]","[應用於**時刻表格式**]","[應用於**班距格式**]","[應用於**班距格式**]","[應用於**班距格式**]","[應用於**班距格式**]"))

colnames(TDX_table)=c("欄位名稱","意義","說明")

kable(TDX_table, booktabs=T, caption="`Bus_Schedule()`函式回傳欄位說明")%>%
  kable_styling(bootstrap_options=c("striped", "hover"), font_size=14)%>%
  column_spec(1, bold=T)%>%
  column_spec(1:3, background="white")%>%
  row_spec(0, bold=T, color="white", background="#8E8E8E")
```


<font color="#484891" size="4"><u>**◎ 函式參數**</u></font>  
```{r Bus_Schedule_code, echo=T, eval=F}
Bus_Schedule(access_token, county, out=FALSE)
```

```{r Bus-Schedule-table, echo=F, eval=T}
TDX_table=data.frame(parameter=c("`access_token=`", "`county=`", rep("`out=`", 2)),
                     must=c(rep("必填參數", 2), rep("選填參數", 2)),
                     func=c("[Access Token]","縣市代碼",  rep("匯出資料之路徑", 2)),
                     details=c("[1.6.3 Access Token 取得方式](#access-token-取得方式)","請參照`TDX_County`表格，若為公路客運，請填入`Intercity`", "`FALSE`：不匯出資料至本機 [**預設值**]" ,"若欲輸出此結果，路徑中必須含有`.csv`或`.txt`"))

colnames(TDX_table)=c("參數","必選填","功能","參數設定值")

kable(TDX_table, booktabs=T, caption="`Bus_Schedule()`函式參數設定表")%>%
  kable_styling(bootstrap_options=c("striped", "hover"), font_size=14)%>%
  column_spec(1, bold=T)%>%
  column_spec(1:4, background="white")%>%
  row_spec(0, bold=T, color="white", background="#8E8E8E")%>%
  collapse_rows(columns=c(1:3))
```

<font color="#484891" size="4"><u>**◎ 程式碼撰寫範例**</u></font>  
**回傳新竹市市區公車班表資料**
```{r Bus_Schedule_code1, echo=T, eval=T, message=F, warning=F}
# 介接新竹市市區公車班表資料
Hsinchu_bus_schedule=Bus_Schedule(access_token, "Hsinchu")
```

```{r Bus_Schedule_code2, echo=T, eval=F, message=F, warning=F}
# 查看Hsinchu_bus_schedule資料
Hsinchu_bus_schedule
```

```{r Bus_Schedule_code3, echo=F, eval=T, message=F, warning=F}
datatable(Hsinchu_bus_schedule, options=list(pageLength=5, scrollX=T, headerCallback = DT::JS(
    "function(thead) {",
    "  $(thead).css('font-size', '0.7em');",
    "}"
  )))%>%
  formatStyle(columns=c(1:ncol(Hsinchu_bus_schedule)), fontSize='80%')
```



## 公車站間旅行時間資料
<font color="#484891" size="4"><u>**◎ 資料概述**</u></font>  
公車站間旅行時間函式回傳指定公車子路線中，任兩相鄰站牌間的旅行時間。此一資料是透過歷史資料取得平均值，而由於不同星期、不同時間段（尖離峰）的旅行時間應有所不同，故部分縣市的資料會細緻記錄各星期逐小時的站間旅行時間，如臺北市。在回傳資料表中包含以下欄位：路線代碼（RouteID）、子路線代碼（SubRouteID）、星期（Weekday: 0~6，0表示星期日）、起始時間（StartHour）、結束時間（EndHour）、站間旅行時間（RunTime）。其中起始時間與結束時間分別表示該旅行時間值所對應的時間區間，在部分縣市的資料中可能長達數小時，而紀錄較為細緻者通常是一小時之間隔，惟若該時間區間中未有任何公車行駛，則記錄為「-1」。  

在本函式中必須設定欲回傳的公車路線代碼之參數（`routeid`），可透過[`Bus_Route()`](#公車路線資料)函式取得之。此外，路線代碼參數可為一文字或一組向量，亦即可回傳一個或多個公車路線的站間旅行時間資料。  


<font color="#484891" size="4"><u>**◎ 函式參數**</u></font>  
```{r Bus_TravelTime_code, echo=T, eval=F}
Bus_TravelTime(access_token, county, routeid, out=FALSE)
```

```{r Bus-TravelTime-table, echo=F, eval=T}
TDX_table=data.frame(parameter=c("`access_token=`", "`county=`", "`routeid`", rep("`out=`", 2)),
                     must=c(rep("必填參數", 3), rep("選填參數", 2)),
                     func=c("[Access Token]","縣市代碼", "路線代碼", rep("匯出資料之路徑", 2)),
                     details=c("[1.6.3 Access Token 取得方式](#access-token-取得方式)","請參照`TDX_County`表格，若為公路客運，請填入`Intercity`", "須確保該路線位於所設定縣市中，可利用`Bus_Route()`查詢", "`FALSE`：不匯出資料至本機 [**預設值**]" ,"若欲輸出此結果，路徑中必須含有`.csv`或`.txt`"))

colnames(TDX_table)=c("參數","必選填","功能","參數設定值")

kable(TDX_table, booktabs=T, caption="`Bus_TravelTime()`函式參數設定表")%>%
  kable_styling(bootstrap_options=c("striped", "hover"), font_size=14)%>%
  column_spec(1, bold=T)%>%
  column_spec(1:4, background="white")%>%
  row_spec(0, bold=T, color="white", background="#8E8E8E")%>%
  collapse_rows(columns=c(1:3))
```

<font color="#484891" size="4"><u>**◎ 程式碼撰寫範例**</u></font>  
**1. 回傳新竹市路線代碼 0020 公車（2路）的站間旅行時間**
```{r Bus_TravelTime_code1, echo=T, eval=T, message=F, warning=F}
# 介接新竹市0020公車站間旅行時間
Hsinchu_bus_traveltime=Bus_TravelTime(access_token, "Hsinchu", "0020")
```

```{r Bus_TravelTime_code2, echo=T, eval=F, message=F, warning=F}
# 查看Hsinchu_bus_schedule前300筆資料
Hsinchu_bus_traveltime[1:300,]
```

```{r Bus_TravelTime_code3, echo=F, eval=T, message=F, warning=F}
datatable(Hsinchu_bus_traveltime[1:300,], options=list(pageLength=5, scrollX=T, headerCallback = DT::JS(
    "function(thead) {",
    "  $(thead).css('font-size', '0.7em');",
    "}"
  )))%>%
  formatStyle(columns=c(1:ncol(Hsinchu_bus_traveltime)), fontSize='80%')
```

**2. 回傳桃園市站間旅行時間**

可搭配`Bus_Route()`函式取得指定縣市的公車路線代碼。  

```{r Bus_TravelTime_code4, echo=T, eval=T, message=F, warning=F}
# 介接桃園市公車路線
Taoyuan_bus_route=Bus_Route(access_token, "Taoyuan")

# 擷取RouteID之為一值(將重複代碼去除)
Taoyuan_bus_route=unique(Taoyuan_bus_route$RouteID)

# 介接桃園市前五條公車路線旅行時間
Taoyuan_bus_traveltime=Bus_TravelTime(access_token, "Taoyuan", Taoyuan_bus_route[1:5])
```

```{r Bus_TravelTime_code5, echo=T, eval=F, message=F, warning=F}
# 查看Taoyuan_bus_traveltime資料
Taoyuan_bus_traveltime
```

```{r Bus_TravelTime_code6, echo=F, eval=T, message=F, warning=F}
datatable(Taoyuan_bus_traveltime, options=list(pageLength=5, scrollX=T, headerCallback = DT::JS(
    "function(thead) {",
    "  $(thead).css('font-size', '0.7em');",
    "}"
  )))%>%
  formatStyle(columns=c(1:ncol(Taoyuan_bus_traveltime)), fontSize='80%')
```





