```{r setup1, include=FALSE}
knitr::opts_chunk$set(echo = TRUE)
library(dplyr)
library(sf)
library(ggplot2)
library(ggsflabel)
library(ggspatial)
library(RColorBrewer)
library(knitr)
library(kableExtra)
library(TDX)
library(DT)
library(tmap)

windowsFonts(A=windowsFont("微軟正黑體"))
tmap_mode("view")

app_id=read.table("./key.txt", sep=",")[1,2]
app_key=read.table("./key.txt", sep=",")[2,2]
```

# **自行車運輸資料**
自行車運輸資料包含公共自行車站點與自行車路網，擷取兩資料皆須設定縣市之參數（`county=`），請參照`TDX_County`表格。公共自行車站點資料的業管機關多為各級縣市政府的交通局（處），少部分地方政府係分別由觀光處（金門縣）、城鄉發展處（屏東縣）、工務處（苗栗縣）管轄。自行車路網乃線型資料，所蒐集的路網為經過數化的資料，並不代表該縣市僅有資料中的自行車路網，故使用或分析時必須特別注意。而自行車路網之蒐集目前以臺北市的資料最為完整。  

自行車資料之下載皆須利用 API 金鑰，故函式中須輸入`app_id=`與`app_key=`兩參數，亦即在 [1.6.2 API 金鑰申請](#api-金鑰申請)的 APP ID 與 APP Key。  



## 公共自行車站點資料
<font color="#484891" size="4"><u>**◎ 資料概述**</u></font>  
此函式的回傳結果包含站點代碼、站點名稱、經緯度、站點車樁數等。大部分縣市的公共自行車皆為 YouBike 系統，並可細分為 YouBike 1.0 與 YouBike 2.0，故若為 YouBike 系統之縣市，另外記錄一欄位為「服務類型」（ServiceType），其中標記為 YouBike1 者，即表示 YouBike 1.0；反之標記為 YouBike2 者，即表示 YouBike 2.0。目前全臺灣各縣市的公共自行車系統名稱整理如下表。  

```{r TDX_Bike_table, echo=F, eval=T}
TDX_bike=cbind(TDX_County[-23,], bike=c("YouBike 1.0、YouBike 2.0", "YouBike 1.0、YouBike 2.0", "YouBike 1.0", "YouBike 1.0、YouBike 2.0 （ibike）", "T-Bike", "YouBike 2.0", "--", "YouBike 1.0", "--", "YouBike 1.0", "-- （參見備註）", "--", "--", "--", "YouBike 2.0", "Pbike", "--", "--", "--", "K Bike", "--", "--"))

colnames(TDX_bike)=c("縣市名稱","縣市代碼","公共自行車系統")

kable(TDX_bike, booktabs=T)%>%
  kable_styling(bootstrap_options=c("striped", "hover"), font_size=14)%>%
  column_spec(1, bold=T)%>%
  row_spec(0, bold=T, color="white", background="#7B7B7B")%>%
  add_footnote("彰化縣公共自行車原為 YouBike 1.0 系統，於2021年9月1日始逐步轉換為 Moovo 無樁系統，惟目前此公共自行車的站點資料尚未匯入 TDX 平臺！", notation="symbol")
```


<font color="#484891" size="4"><u>**◎ 函式參數**</u></font>  
```{r Bike_Station_code, echo=T, eval=F}
Bike_Station(app_id, app_key, county, dtype="text", out=FALSE)
```

```{r Bike_Station_table, echo=F, eval=T}
TDX_table=data.frame(parameter=c("`app_id=`", "`app_key=`", "`county=`", rep("`dtype=`", 2), rep("`out=`", 3)),
                     must=c(rep("必填參數", 3), rep("選填參數", 5)),
                     func=c("[金鑰 APP ID]","[金鑰 APP Key]","縣市代碼", rep("回傳的資料型態", 2), rep("匯出資料之路徑", 3)),
                     details=c("[1.6.2 API 金鑰申請](#api-金鑰申請)的 APP ID","[1.6.2 API 金鑰申請](#api-金鑰申請)的 APP Key", "請參照`TDX_County`表格，並確保所輸入的縣市具有公共自行車系統", "`text`：純文字形式，其資料型態屬`data.frame` [**預設值**]", "`sf`：地理資料形式，其資料型態屬`sf`","`FALSE`：不匯出資料至本機 [**預設值**]" ,"若回傳的資料型態為「`text`」：路徑必須含有`.csv`或`.txt`", "若回傳的資料型態為「`sf`」：路徑必須含有`.shp`"))

colnames(TDX_table)=c("參數","必選填","功能","參數設定值")

kable(TDX_table, booktabs=T)%>%
  kable_styling(bootstrap_options=c("striped", "hover"), font_size=14)%>%
  column_spec(1, bold=T)%>%
  column_spec(1:4, background="white")%>%
  row_spec(0, bold=T, color="white", background="#8E8E8E")%>%
  collapse_rows(columns=c(1:3))
```

<font color="#484891" size="4"><u>**◎ 程式碼撰寫範例**</u></font>  
**回傳臺北市公共自行車站點資料（地理資料）**
```{r Bike_Station_code1, echo=T, eval=T, message=F, warning=F}
# 介接臺北市公共自行車站點
Taipei_bike_station=Bike_Station(app_id, app_key, "Taipei", dtype="sf")
```

```{r Bike_Station_code2, echo=T, eval=F, message=F, warning=F}
# 查看Taipei_bike_station資料
Taipei_bike_station
```

```{r Bike_Station_code3, echo=F, eval=T, message=F, warning=F}
datatable(Taipei_bike_station, options=list(pageLength=5, scrollX=T,
                                    headerCallback = DT::JS(
    "function(thead) {",
    "  $(thead).css('font-size', '0.7em');",
    "}"
  )))%>%
  formatStyle(columns=c(1:8), fontSize='80%')%>%
  formatRound(c("PositionLon", "PositionLat"), digits=4)
```

```{r Bike_Station_code4, echo=T, eval=F, message=F, warning=F}
# 線上互動式地圖繪製
tmap_mode("view")

tm_shape(Taipei_bike_station)+
  tm_dots(col="ServiceType", size="BikesCapacity")
```

```{r Bike_Station_code5, echo=F, eval=T, message=F, warning=F}
Taipei_bike_station$BikesCapacity=as.numeric(Taipei_bike_station$BikesCapacity)

tm_shape(Taipei_bike_station)+
  tm_dots(col="ServiceType", size="BikesCapacity", title="YouBike 系統", labels=c("YouBike 1.0","YouBike 2.0"),
          popup.vars=c("站點名稱"="StationName","YouBike 系統"="ServiceType","站點車樁數"="BikesCapacity"))
```

:::notice
<font size="4">**NOTE**</font>  
以上程式碼中係利用 `tmap` 套件繪製線上互動式地圖，若欲使用請先行安裝並載入該套件。R 語言中「線上互動式地圖繪製」之方法，請參考 [Spatial Analysis with R (Chia Jung, Yeh) 3.8.1 小節 tmap](https://chiajung-yeh.github.io/Spatial-Analysis/data-visualization-with-maps.html#tmap)
:::



## 自行車線型資料
<font color="#484891" size="4"><u>**◎ 資料概述**</u></font>  
回傳結果包含路線名稱、路線起迄路口、路線長度、空間資料（線）等。惟須注意的是，部分自行車路段並未記錄路線起迄路口，抑或該路段兩端點非路口，此情況下該二欄位將顯示`<NA>`（儲存格空白）。  

<font color="#484891" size="4"><u>**◎ 函式參數**</u></font>  
```{r Bike_Shape_code, echo=T, eval=F}
Bike_Shape(app_id, app_key, county, dtype="text", out=FALSE)
```

```{r Bike_Shape_table, echo=F, eval=T}
TDX_table=data.frame(parameter=c("`app_id=`", "`app_key=`", "`county=`", rep("`dtype=`", 2), rep("`out=`", 3)),
                     must=c(rep("必填參數", 3), rep("選填參數", 5)),
                     func=c("[金鑰 APP ID]","[金鑰 APP Key]","縣市代碼", rep("回傳的資料型態", 2), rep("匯出資料之路徑", 3)),
                     details=c("[1.6.2 API 金鑰申請](#api-金鑰申請)的 APP ID","[1.6.2 API 金鑰申請](#api-金鑰申請)的 APP Key", "請參照`TDX_County`表格", "`text`：純文字形式，其資料型態屬`data.frame` [**預設值**]", "`sf`：地理資料形式，其資料型態屬`sf`","`FALSE`：不匯出資料至本機 [**預設值**]" ,"若回傳的資料型態為「`text`」：路徑必須含有`.csv`或`.txt`", "若回傳的資料型態為「`sf`」：路徑必須含有`.shp`"))

colnames(TDX_table)=c("參數","必選填","功能","參數設定值")

kable(TDX_table, booktabs=T)%>%
  kable_styling(bootstrap_options=c("striped", "hover"), font_size=14)%>%
  column_spec(1, bold=T)%>%
  column_spec(1:4, background="white")%>%
  row_spec(0, bold=T, color="white", background="#8E8E8E")%>%
  collapse_rows(columns=c(1:3))
```

<font color="#484891" size="4"><u>**◎ 程式碼撰寫範例**</u></font>  
**回傳臺北市自行車線型資料（地理資料）**
```{r Bike_Shape_code1, echo=T, eval=T, message=F, warning=F}
# 介接臺北市公共自行車站點
Taipei_bike_shape=Bike_Shape(app_id, app_key, "Taipei", dtype="sf")
```

```{r Bike_Shape_code2, echo=T, eval=F, message=F, warning=F}
# 查看Taipei_bike_station資料
Taipei_bike_shape
```

```{r Bike_Shape_code3, echo=F, eval=T, message=F, warning=F}
datatable(Taipei_bike_shape, options=list(pageLength=5, scrollX=T,
                                    headerCallback = DT::JS(
    "function(thead) {",
    "  $(thead).css('font-size', '0.7em');",
    "}"
  )))%>%
  formatStyle(columns=c(1:ncol(Taipei_bike_shape)), fontSize='80%')
```

```{r Bike_Shape_code4, echo=T, eval=T, message=F, warning=F}
# 線上互動式地圖繪製
tmap_mode("view")

tm_shape(Taipei_bike_shape)+
  tm_lines()
```

