```{r setup4, include=FALSE}
knitr::opts_chunk$set(echo = TRUE)
library(dplyr)
library(sf)
library(ggplot2)
library(ggsflabel)
library(ggspatial)
library(RColorBrewer)
library(knitr)
library(kableExtra)
library(TDX)
library(DT)
library(tmap)

windowsFonts(A=windowsFont("微軟正黑體"))
tmap_mode("view")

client_id=read.csv("./key.txt", header=F)[1,2]
client_secret=read.csv("./key.txt", header=F)[2,2]
access_token=get_token(client_id, client_secret)
```

# **航空與航運資料**
本套件所介接的航空資料目前僅包含國內外的航線班表資料。航運資料則含括港口點位資料、航運航線資料、航線靠港順序資料資料。  


## 航空班表資料
<font color="#484891" size="4"><u>**◎ 資料概述**</u></font>  
回傳結果包含航空公司代碼、班次號碼、起降機場代碼、出發與到著時間、各星期營運與否等資料。本函式中可提供國內與國際航線之班表資料，僅須設定`domestic=`之參數即可。  


<font color="#484891" size="4"><u>**◎ 函式參數**</u></font>  
```{r Air-Schedule-code, echo=T, eval=F}
Air_Schedule(access_token, domestic=TRUE, out=FALSE)
```

```{r Air-Schedule-table, echo=F, eval=T}
TDX_table=data.frame(parameter=c("`access_token=`", rep("`domestic=`", 2), rep("`out=`", 2)),
                     must=c(rep("必填參數", 3), rep("選填參數", 2)),
                     func=c("[Access Token]", rep("國內或國際航線", 2), rep("匯出資料之路徑", 2)),
                     details=c("[1.6.3 Access Token 取得方式](#access-token-取得方式)", "`TRUE`：回傳國內航空班表", "`FALSE`：回傳國際航空班表", "`FALSE`：不匯出資料至本機 [**預設值**]" ,"若欲輸出此結果，路徑中必須含有`.csv`或`.txt`"))

colnames(TDX_table)=c("參數","必選填","功能","參數設定值")

kable(TDX_table, booktabs=T, caption="`Air_Schedule()`函式參數設定表")%>%
  kable_styling(bootstrap_options=c("striped", "hover"), font_size=14)%>%
  column_spec(1, bold=T)%>%
  column_spec(1:4, background="white")%>%
  row_spec(0, bold=T, color="white", background="#8E8E8E")%>%
  collapse_rows(columns=c(1:3))
```

<font color="#484891" size="4"><u>**◎ 程式碼撰寫範例**</u></font>  
**回傳國內航空班表資料**
```{r Air_Schedule_code1, echo=T, eval=T, message=F, warning=F}
# 介接國內航空班表
air_schedule_domestic=Air_Schedule(access_token, domestic=TRUE)
```

```{r Air_Schedule_code2, echo=T, eval=F, message=F, warning=F}
# 查看air_schedule_domestic資料
air_schedule_domestic
```

```{r Air_Schedule_code3, echo=F, eval=T, message=F, warning=F}
datatable(air_schedule_domestic, options=list(pageLength=5, scrollX=T, headerCallback = DT::JS(
    "function(thead) {",
    "  $(thead).css('font-size', '0.7em');",
    "}"
  )))%>%
  formatStyle(columns=c(1:ncol(air_schedule_domestic)), fontSize='80%')
```



## 港口點位資料
<font color="#484891" size="4"><u>**◎ 資料概述**</u></font>  
回傳結果為港口名稱與經緯度。  

<font color="#484891" size="4"><u>**◎ 函式參數**</u></font>  
```{r ScenicSpot_code, echo=T, eval=F}
Ship_Port(access_token, dtype="text", out=FALSE)
```

```{r Ship-Port-table, echo=F, eval=T}
TDX_table=data.frame(parameter=c("`access_token=`", rep("`dtype=`", 2), rep("`out=`", 3)),
                     must=c(rep("必填參數", 1), rep("選填參數", 5)),
                     func=c("[Access Token]", rep("回傳的資料型態", 2), rep("匯出資料之路徑", 3)),
                     details=c("[1.6.3 Access Token 取得方式](#access-token-取得方式)","`text`：純文字形式，其資料型態屬`data.frame` [**預設值**]","`sf`：地理資料形式，其資料型態屬`sf`","`FALSE`：不匯出資料至本機 [**預設值**]" ,"若回傳的資料型態為「`text`」：路徑必須含有`.csv`或`.txt`", "若回傳的資料型態為「`sf`」：路徑必須含有`.shp`"))

colnames(TDX_table)=c("參數","必選填","功能","參數設定值")

kable(TDX_table, booktabs=T, caption="`Ship_Port()`函式參數設定表")%>%
  kable_styling(bootstrap_options=c("striped", "hover"), font_size=14)%>%
  column_spec(1, bold=T)%>%
  column_spec(1:4, background="white")%>%
  row_spec(0, bold=T, color="white", background="#8E8E8E")%>%
  collapse_rows(columns=c(1:3))
```

<font color="#484891" size="4"><u>**◎ 程式碼撰寫範例**</u></font>  
**回傳全臺所有港口資料（地理資料）**
```{r Ship_Port_code1, echo=T, eval=T, message=F, warning=F}
# 介接全臺港口資料
taiwan_port=Ship_Port(access_token, dtype="sf")
```

```{r Ship_Port_code2, echo=T, eval=F, message=F, warning=F}
# 查看taiwan_port資料
taiwan_port
```

```{r Ship_Port_code3, echo=F, eval=T, message=F, warning=F}
datatable(st_drop_geometry(taiwan_port), options=list(pageLength=5, scrollX=T, headerCallback = DT::JS(
    "function(thead) {",
    "  $(thead).css('font-size', '0.7em');",
    "}"
  )))%>%
  formatStyle(columns=c(1:nrow(taiwan_port)), fontSize='80%')%>%
  formatRound(c("PositionLon", "PositionLat"), digits=4)
```



## 航運航線資料
<font color="#484891" size="4"><u>**◎ 資料概述**</u></font>  
回傳國內航運之航線班表資料。

<font color="#484891" size="4"><u>**◎ 函式參數**</u></font>  
```{r Ship_Route_code, echo=T, eval=F}
Ship_Route(access_token, county, out=FALSE)
```

```{r Ship-Route-table, echo=F, eval=T}
TDX_table=data.frame(parameter=c("`access_token=`", "`county=`", rep("`out=`", 2)),
                     must=c(rep("必填參數", 2), rep("選填參數", 2)),
                     func=c("[Access Token]", "縣市代碼", rep("匯出資料之路徑", 2)),
                     details=c("[1.6.3 Access Token 取得方式](#access-token-取得方式)","請參照`TDX_County`表格，並確保該縣市有港口","`FALSE`：不匯出資料至本機 [**預設值**]" ,"若欲輸出此結果，路徑中必須含有`.csv`或`.txt`"))

colnames(TDX_table)=c("參數","必選填","功能","參數設定值")

kable(TDX_table, booktabs=T, caption="`Ship_Route()`函式參數設定表")%>%
  kable_styling(bootstrap_options=c("striped", "hover"), font_size=14)%>%
  column_spec(1, bold=T)%>%
  column_spec(1:4, background="white")%>%
  row_spec(0, bold=T, color="white", background="#8E8E8E")%>%
  collapse_rows(columns=c(1:3))
```

<font color="#484891" size="4"><u>**◎ 程式碼撰寫範例**</u></font>  
**回傳新北市航運航線資料**
```{r Ship_Route_code1, echo=T, eval=T, message=F, warning=F}
# 介接新北市航運航線資料
NWT_shiproute=Ship_Route(access_token, "NewTaipei")
```

```{r Ship_Route_code2, echo=T, eval=F, message=F, warning=F}
# 查看NWT_shiproute資料
NWT_shiproute
```

```{r Ship_Route_code3, echo=F, eval=T, message=F, warning=F}
datatable(NWT_shiproute, options=list(pageLength=5, scrollX=T, headerCallback = DT::JS(
    "function(thead) {",
    "  $(thead).css('font-size', '0.7em');",
    "}"
  )))%>%
  formatStyle(columns=c(1:nrow(NWT_shiproute)), fontSize='80%')
```



## 航線靠港順序資料
<font color="#484891" size="4"><u>**◎ 資料概述**</u></font>  
回傳國內航線停靠港口順序資料。

<font color="#484891" size="4"><u>**◎ 函式參數**</u></font>  
```{r Ship_StopOfRoute_code, echo=T, eval=F}
Ship_StopOfRoute(access_token, county, out=FALSE)
```

```{r Ship-StopOfRoute-table, echo=F, eval=T}
TDX_table=data.frame(parameter=c("`access_token=`", "`county=`", rep("`out=`", 2)),
                     must=c(rep("必填參數", 2), rep("選填參數", 2)),
                     func=c("[Access Token]", "縣市代碼", rep("匯出資料之路徑", 2)),
                     details=c("[1.6.3 Access Token 取得方式](#access-token-取得方式)","請參照`TDX_County`表格，並確保該縣市有港口","`FALSE`：不匯出資料至本機 [**預設值**]" ,"若欲輸出此結果，路徑中必須含有`.csv`或`.txt`"))

colnames(TDX_table)=c("參數","必選填","功能","參數設定值")

kable(TDX_table, booktabs=T, caption="`Ship_StopOfRoute()`函式參數設定表")%>%
  kable_styling(bootstrap_options=c("striped", "hover"), font_size=14)%>%
  column_spec(1, bold=T)%>%
  column_spec(1:4, background="white")%>%
  row_spec(0, bold=T, color="white", background="#8E8E8E")%>%
  collapse_rows(columns=c(1:3))
```

<font color="#484891" size="4"><u>**◎ 程式碼撰寫範例**</u></font>  
**回傳新北市各航線靠港順序資料**
```{r Ship_StopOfRoute_code1, echo=T, eval=T, message=F, warning=F}
# 介接新北市各航線靠港順序
NWT_ship_portseq=Ship_StopOfRoute(access_token, "NewTaipei")
```

```{r Ship_StopOfRoute_code2, echo=T, eval=F, message=F, warning=F}
# 查看NWT_ship_portseq資料
NWT_ship_portseq
```

```{r Ship_StopOfRoute_code3, echo=F, eval=T, message=F, warning=F}
datatable(NWT_ship_portseq, options=list(pageLength=5, scrollX=T, headerCallback = DT::JS(
    "function(thead) {",
    "  $(thead).css('font-size', '0.7em');",
    "}"
  )))%>%
  formatStyle(columns=c(1:nrow(NWT_ship_portseq)), fontSize='80%')
```




## 航空出入境人次資料
<font color="#484891" size="4"><u>**◎ 資料概述**</u></font>  
本函式介接[民航運輸常用統計資料](https://www.caa.gov.tw/TransStatistics.aspx?a=1089&lang=1)，依據所輸入的年度下載並整理各航線及航空公司之國內與國際（含兩岸）航線班機載客人數等營運相關資料。本函式中可提供國內與國際航線之運量資料，僅須設定`domestic=`之參數即可。  

<font color="#484891" size="4"><u>**◎ 函式參數**</u></font>  
```{r Air_Patronage_code, echo=T, eval=F}
Air_Patronage(ym, domestic=FALSE, out=FALSE)
```


```{r Air-Patronage-table, echo=F, eval=T}
TDX_table=data.frame(parameter=c("`ym=`", "`domestic=`", rep("`out=`", 2)),
                     must=c(rep("必填參數", 1), rep("選填參數", 3)),
                     func=c("年度與月份", "國際或國內線", rep("匯出資料之路徑", 2)),
                     details=c("時間格式為`YYYY-MM`","`TRUE`:國內線<br>`FALSE`:國際線（預設值）","`FALSE`：不匯出資料至本機 [**預設值**]" ,"若欲輸出此結果，路徑中必須含有`.csv`或`.txt`"))

colnames(TDX_table)=c("參數","必選填","功能","參數設定值")

kable(TDX_table, booktabs=T, caption="`Air_Patronage()`函式參數設定表")%>%
  kable_styling(bootstrap_options=c("striped", "hover"), font_size=14)%>%
  column_spec(1, bold=T)%>%
  column_spec(1:4, background="white")%>%
  row_spec(0, bold=T, color="white", background="#8E8E8E")%>%
  collapse_rows(columns=c(1:3))
```

介接國內線資料時，將會下載所有該年度的資料；而國際線資料則會依據所輸入的`ym=`參數介接指定月份資料。而輸出資料結果個欄位名稱意義彙整如表\@ref(tab:Air-Patronage-export-table)。  

```{r Air-Patronage-export-table, echo=F, eval=T}
temp1=data.frame(parameter=c("`Flight_`", "`Seat_`", "`Patronage_`", "`LoadFactor_`"),
                     func=c("班次數", "總座位數", "總人次數", "承載率（總人次數/總座位數）"))
temp2=data.frame(parameter=c("`_Total`", "`_Departure`", "`_Arrival`"),
                     func=c("總數（出境+入境）", "出境", "入境"))
TDX_table=cbind(temp1, rbind(temp2, c("","")))
colnames(TDX_table)=c("前綴名稱","前綴意義","後綴名稱","後綴意義")

kable(TDX_table, booktabs=T, caption="`Air_Patronage()`函式輸出結果欄位名稱")%>%
  kable_styling(bootstrap_options=c("striped", "hover"), font_size=14)%>%
  column_spec(c(1,3), bold=T)%>%
  column_spec(2, border_right="2px solid #E0E0E0")%>%
  row_spec(0, bold=T, color="white", background="#8E8E8E")%>%
  collapse_rows(columns=c(1:3))
```


<font color="#484891" size="4"><u>**◎ 程式碼撰寫範例**</u></font>  
**回傳國際航線出入境人次資料**  
```{r Air_Patronage_code1, echo=T, eval=F, message=F, warning=F}
# 介接國際航線出入境人次資料
air_patro=Air_Patronage("2024-12")

# 查看air_patro資料
air_patro
```

```{r Air_Patronage_code2, echo=F, eval=T, message=F, warning=F}
air_patro=read.csv("data/air_patro.csv")
```

```{r Air_Patronage_code3, echo=F, eval=T, message=F, warning=F}
datatable(air_patro, options=list(pageLength=10, scrollX=T, headerCallback = DT::JS(
    "function(thead) {",
    "  $(thead).css('font-size', '0.7em');",
    "}"
  )))%>%
  formatStyle(columns=c(1:nrow(air_patro)), fontSize='80%')
```

