```{r setup4, include=FALSE}
knitr::opts_chunk$set(echo = TRUE)
library(dplyr)
library(sf)
library(ggplot2)
library(ggsflabel)
library(ggspatial)
library(RColorBrewer)
library(knitr)
library(kableExtra)
library(TDX)
library(DT)
library(tmap)

windowsFonts(A=windowsFont("微軟正黑體"))
tmap_mode("view")

client_id=read.csv("./key.txt", header=F)[1,2]
client_secret=read.csv("./key.txt", header=F)[2,2]
# write.table(access_token, "./access_token.txt", row.names=F, col.names=F)
access_token=as.character(read.table("./access_token.txt"))
```

# **航空與航運資料**
本套件所介接的航空資料目前僅包含國內外的航線班表資料。航運資料則含括港口資料、國內航線班表、國內航線停靠港口順序資料。  


## 航空班表資料
<font color="#484891" size="4"><u>**◎ 資料概述**</u></font>  
回傳結果包含航空公司代碼、班次號碼、起降機場代碼、出發與到著時間、各星期營運與否等資料。本函式中可提供國內與國際航線之班表資料，僅須設定`domestic=`之參數即可。  


<font color="#484891" size="4"><u>**◎ 函式參數**</u></font>  
```{r Air-Schedule-code, echo=T, eval=F}
Air_Schedule(app_id, app_key, domestic=TRUE, out=FALSE)
```

```{r Air-Schedule-table, echo=F, eval=T}
TDX_table=data.frame(parameter=c("`access_token=`", rep("`domestic=`", 2), rep("`out=`", 2)),
                     must=c(rep("必填參數", 3), rep("選填參數", 2)),
                     func=c("[Access Token]", rep("國內或國際航線", 2), rep("匯出資料之路徑", 2)),
                     details=c("[1.6.3 Access Token 取得方式](#access-token-取得方式)", "`TRUE`：回傳國內航空班表", "`FALSE`：回傳國際航空班表", "`FALSE`：不匯出資料至本機 [**預設值**]" ,"若欲輸出此結果，路徑中必須含有`.csv`或`.txt`"))

colnames(TDX_table)=c("參數","必選填","功能","參數設定值")

kable(TDX_table, booktabs=T, caption="`Air_Schedule()`函式參數設定表")%>%
  kable_styling(bootstrap_options=c("striped", "hover"), font_size=14)%>%
  column_spec(1, bold=T)%>%
  column_spec(1:4, background="white")%>%
  row_spec(0, bold=T, color="white", background="#8E8E8E")%>%
  collapse_rows(columns=c(1:3))
```

<font color="#484891" size="4"><u>**◎ 程式碼撰寫範例**</u></font>  
**回傳國內航空班表資料**
```{r Air_Schedule_code1, echo=T, eval=T, message=F, warning=F}
# 介接國內航空班表
air_schedule_domestic=Air_Schedule(access_token, domestic=TRUE)
```

```{r Air_Schedule_code2, echo=T, eval=F, message=F, warning=F}
# 查看air_schedule_domestic資料
air_schedule_domestic
```

```{r Air_Schedule_code3, echo=F, eval=T, message=F, warning=F}
datatable(air_schedule_domestic, options=list(pageLength=5, scrollX=T, headerCallback = DT::JS(
    "function(thead) {",
    "  $(thead).css('font-size', '0.7em');",
    "}"
  )))%>%
  formatStyle(columns=c(1:nrow(air_schedule_domestic)), fontSize='80%')
```



## 港口資料
<font color="#484891" size="4"><u>**◎ 資料概述**</u></font>  
回傳結果為港口名稱與經緯度。  

<font color="#484891" size="4"><u>**◎ 函式參數**</u></font>  
```{r ScenicSpot_code, echo=T, eval=F}
Ship_Port(access_token, dtype="text", out=FALSE)
```

```{r Ship-Port-table, echo=F, eval=T}
TDX_table=data.frame(parameter=c("`access_token=`", rep("`dtype=`", 2), rep("`out=`", 3)),
                     must=c(rep("必填參數", 1), rep("選填參數", 5)),
                     func=c("[Access Token]", rep("回傳的資料型態", 2), rep("匯出資料之路徑", 3)),
                     details=c("[1.6.3 Access Token 取得方式](#access-token-取得方式)","`text`：純文字形式，其資料型態屬`data.frame` [**預設值**]","`sf`：地理資料形式，其資料型態屬`sf`","`FALSE`：不匯出資料至本機 [**預設值**]" ,"若回傳的資料型態為「`text`」：路徑必須含有`.csv`或`.txt`", "若回傳的資料型態為「`sf`」：路徑必須含有`.shp`"))

colnames(TDX_table)=c("參數","必選填","功能","參數設定值")

kable(TDX_table, booktabs=T, caption="`Ship_Port()`函式參數設定表")%>%
  kable_styling(bootstrap_options=c("striped", "hover"), font_size=14)%>%
  column_spec(1, bold=T)%>%
  column_spec(1:4, background="white")%>%
  row_spec(0, bold=T, color="white", background="#8E8E8E")%>%
  collapse_rows(columns=c(1:3))
```

<font color="#484891" size="4"><u>**◎ 程式碼撰寫範例**</u></font>  
**回傳全臺所有港口資料（地理資料）**
```{r Ship_Port_code1, echo=T, eval=T, message=F, warning=F}
# 介接全臺港口資料
taiwan_port=Ship_Port(access_token, dtype="sf")
```

```{r Ship_Port_code2, echo=T, eval=F, message=F, warning=F}
# 查看taiwan_port資料
taiwan_port
```

```{r Ship_Port_code3, echo=F, eval=T, message=F, warning=F}
datatable(taiwan_port, options=list(pageLength=5, scrollX=T, headerCallback = DT::JS(
    "function(thead) {",
    "  $(thead).css('font-size', '0.7em');",
    "}"
  )))%>%
  formatStyle(columns=c(1:nrow(taiwan_port)), fontSize='80%')%>%
  formatRound(c("PositionLon", "PositionLat"), digits=4)
```



## 國內航線班表
<font color="#484891" size="4"><u>**◎ 資料概述**</u></font>  
回傳國內航運之航線班表資料。  

<font color="#484891" size="4"><u>**◎ 函式參數**</u></font>  
```{r Ship_Route_code, echo=T, eval=F}
Ship_Route(access_token, county, out=FALSE)
```

```{r Ship-Route-table, echo=F, eval=T}
TDX_table=data.frame(parameter=c("`access_token=`", "`county=`", rep("`out=`", 2)),
                     must=c(rep("必填參數", 2), rep("選填參數", 2)),
                     func=c("[Access Token]", "縣市代碼", rep("匯出資料之路徑", 2)),
                     details=c("[1.6.3 Access Token 取得方式](#access-token-取得方式)","請參照`TDX_County`表格，並確保該縣市有港口","`FALSE`：不匯出資料至本機 [**預設值**]" ,"若欲輸出此結果，路徑中必須含有`.csv`或`.txt`"))

colnames(TDX_table)=c("參數","必選填","功能","參數設定值")

kable(TDX_table, booktabs=T, caption="`Ship_Route()`函式參數設定表")%>%
  kable_styling(bootstrap_options=c("striped", "hover"), font_size=14)%>%
  column_spec(1, bold=T)%>%
  column_spec(1:4, background="white")%>%
  row_spec(0, bold=T, color="white", background="#8E8E8E")%>%
  collapse_rows(columns=c(1:3))
```

<font color="#484891" size="4"><u>**◎ 程式碼撰寫範例**</u></font>  
**回傳新北市航運航線資料**
```{r Ship_Route_code1, echo=T, eval=T, message=F, warning=F}
# 介接新北市航運航線資料
NWT_shiproute=Ship_Route(access_token, "NewTaipei")
```

```{r Ship_Route_code2, echo=T, eval=F, message=F, warning=F}
# 查看NWT_shiproute資料
NWT_shiproute
```

```{r Ship_Route_code3, echo=F, eval=T, message=F, warning=F}
datatable(NWT_shiproute, options=list(pageLength=5, scrollX=T, headerCallback = DT::JS(
    "function(thead) {",
    "  $(thead).css('font-size', '0.7em');",
    "}"
  )))%>%
  formatStyle(columns=c(1:nrow(NWT_shiproute)), fontSize='80%')
```



## 國內航線停靠港口順序資料
<font color="#484891" size="4"><u>**◎ 資料概述**</u></font>  
回傳國內航線停靠港口順序資料。  

<font color="#484891" size="4"><u>**◎ 函式參數**</u></font>  
```{r Ship_StopOfRoute_code, echo=T, eval=F}
Ship_StopOfRoute(access_token, county, out=FALSE)
```

```{r Ship-StopOfRoute-table, echo=F, eval=T}
TDX_table=data.frame(parameter=c("`access_token=`", "`county=`", rep("`out=`", 2)),
                     must=c(rep("必填參數", 2), rep("選填參數", 2)),
                     func=c("[Access Token]", "縣市代碼", rep("匯出資料之路徑", 2)),
                     details=c("[1.6.3 Access Token 取得方式](#access-token-取得方式)","請參照`TDX_County`表格，並確保該縣市有港口","`FALSE`：不匯出資料至本機 [**預設值**]" ,"若欲輸出此結果，路徑中必須含有`.csv`或`.txt`"))

colnames(TDX_table)=c("參數","必選填","功能","參數設定值")

kable(TDX_table, booktabs=T, caption="`Ship_StopOfRoute()`函式參數設定表")%>%
  kable_styling(bootstrap_options=c("striped", "hover"), font_size=14)%>%
  column_spec(1, bold=T)%>%
  column_spec(1:4, background="white")%>%
  row_spec(0, bold=T, color="white", background="#8E8E8E")%>%
  collapse_rows(columns=c(1:3))
```

<font color="#484891" size="4"><u>**◎ 程式碼撰寫範例**</u></font>  
**回傳新北市各航線靠港順序資料**
```{r Ship_StopOfRoute_code1, echo=T, eval=T, message=F, warning=F}
# 介接新北市各航線靠港順序
NWT_ship_portseq=Ship_StopOfRoute(access_token, "NewTaipei")
```

```{r Ship_StopOfRoute_code2, echo=T, eval=F, message=F, warning=F}
# 查看NWT_ship_portseq資料
NWT_ship_portseq
```

```{r Ship_StopOfRoute_code3, echo=F, eval=T, message=F, warning=F}
datatable(NWT_ship_portseq, options=list(pageLength=5, scrollX=T, headerCallback = DT::JS(
    "function(thead) {",
    "  $(thead).css('font-size', '0.7em');",
    "}"
  )))%>%
  formatStyle(columns=c(1:nrow(NWT_ship_portseq)), fontSize='80%')
```






