```{r setup4, include=FALSE}
knitr::opts_chunk$set(echo = TRUE)
library(dplyr)
library(sf)
library(ggplot2)
library(ggsflabel)
library(ggspatial)
library(RColorBrewer)
library(knitr)
library(kableExtra)
library(TDX)
library(DT)
library(tmap)

windowsFonts(A=windowsFont("微軟正黑體"))
tmap_mode("view")

client_id=read.csv("./key.txt", header=F)[1,2]
client_secret=read.csv("./key.txt", header=F)[2,2]
# write.table(access_token, "./access_token.txt", row.names=F, col.names=F)
access_token=as.character(read.table("./access_token.txt"))
```

# **其他 TDX 資料**
除軌道運輸、公車、自行車、航空與航運各運具資料外，TDX 平臺亦提供諸多實用的資料介接 API，而本套件中目前另外包含觀光點位、停車場資料、道路路網線型、地理編碼服務等，未來將依實務需求，持續開發具實用性的函式。  



## 觀光點位
<font color="#484891" size="4"><u>**◎ 資料概述**</u></font>  
觀光點位包含景點、餐廳、旅館，回傳結果包含各興趣點代碼與名稱、地址、經緯度、營業時間等詳細資訊。須注意的是 TDX 平臺上的觀光點位資料更新周期較長，可能有些點位已停業或撤銷，卻仍出現在資料中，且部分縣市政府並未完整調查與整理，故請斟酌使用之。  


<font color="#484891" size="4"><u>**◎ 函式參數**</u></font>  
```{r Tourism_code, echo=T, eval=F}
Tourism(access_token, county, poi, dtype="sf", out=FALSE)
```

```{r Tourism-table, echo=F, eval=T}
TDX_table=data.frame(parameter=c("`access_token=`", "`county=`", "`poi=`", rep("`dtype=`", 2), rep("`out=`", 3)),
                     must=c(rep("必填參數", 3), rep("選填參數", 5)),
                     func=c("[Access Token]","縣市代碼", "興趣點類型", rep("回傳的資料型態", 2), rep("匯出資料之路徑", 3)),
                     details=c("[1.6.3 Access Token 取得方式](#access-token-取得方式)","請參照`TDX_County`表格，若欲回傳全臺資料，請填入`ALL`", "興趣點類型，含括`Scenicspot`、`Restaurant`、`Hotel`",  "`text`：純文字形式，其資料型態屬`data.frame` [**預設值**]","`sf`：地理資料形式，其資料型態屬`sf`","`FALSE`：不匯出資料至本機 [**預設值**]" ,"若回傳的資料型態為「`text`」：路徑必須含有`.csv`或`.txt`", "若回傳的資料型態為「`sf`」：路徑必須含有`.shp`"))

colnames(TDX_table)=c("參數","必選填","功能","參數設定值")

kable(TDX_table, booktabs=T, caption="`Tourism()`函式參數設定表")%>%
  kable_styling(bootstrap_options=c("striped", "hover"), font_size=14)%>%
  column_spec(1, bold=T)%>%
  column_spec(1:4, background="white")%>%
  row_spec(0, bold=T, color="white", background="#8E8E8E")%>%
  collapse_rows(columns=c(1:3))
```

<font color="#484891" size="4"><u>**◎ 程式碼撰寫範例**</u></font>  
**回傳花蓮縣觀光景點資料（地理資料）**
```{r Tourism_code1, echo=T, eval=T, message=F, warning=F}
# 介接花蓮縣觀光景點
Hualien_scenicspot=Tourism(access_token, county="HualienCounty", poi="ScenicSpot", dtype="sf")
```

```{r Tourism_code2, echo=T, eval=F, message=F, warning=F}
# 查看Hualien_scenicspot資料(去除)
select(Hualien_scenicspot, -DescriptionDetail)
```

```{r Tourism_code3, echo=F, eval=T, message=F, warning=F}
datatable(select(Hualien_scenicspot, -DescriptionDetail), options=list(pageLength=5, scrollX=T, headerCallback = DT::JS(
    "function(thead) {",
    "  $(thead).css('font-size', '0.7em');",
    "}"
  )))%>%
  formatStyle(columns=c(1:ncol(Hualien_scenicspot)-1), fontSize='80%')%>%
  formatRound(c("PositionLon", "PositionLat"), digits=4)
```

```{r Tourism_code4, echo=T, eval=F, message=F, warning=F}
# 使用TWspdata套件中的臺灣鄉鎮資料，並擷取花蓮縣資料
hualien=filter(TWspdata::taiwan_town, COUNTYNAME=="花蓮縣")

# 繪製地圖
ggplot()+
  geom_sf(data=hualien)+
  geom_sf_text_repel(data=hualien, aes(label=TOWNNAME))+
  geom_sf(data=Hualien_scenicspot)+
  annotation_scale(location="br")+
  annotation_north_arrow(location="tl")
```

```{r Tourism_code5, echo=F, eval=T, message=F, warning=F}
hualien=filter(TWspdata::taiwan_town, COUNTYNAME=="花蓮縣")
ggplot()+
  geom_sf(data=hualien, color="#F0F0F0", fill="#D0D0D0")+
  geom_sf(data=Hualien_scenicspot, color="#75AADB")+
  annotation_scale(location="br", text_family="A")+
  annotation_north_arrow(location="tl", style=north_arrow_orienteering(text_family="A"))+
  geom_sf_text_repel(data=hualien, aes(label=TOWNNAME), family="A", color="#8E8E8E")+
  theme_void()
```


:::notice
<font size="4">**NOTE**</font>  
以上程式碼中係利用 `annotation_scale()` 與 `annotation_north_arrow()` 函式分別加上比例尺與指北針，此二元素為繪製地圖的基本元件。R 語言中「比例尺與指北針」之加註方法，請參考 [Spatial Analysis with R (Chia Jung, Yeh) 3.7.2 小節 North Arrow and Scale](https://chiajung-yeh.github.io/Spatial-Analysis/data-visualization-with-maps.html#north-arrow-and-scale)  

以上程式碼中另外使用 `TWspdata` 套件中 `taiwan_town`（臺灣鄉鎮市區）的資料，若欲使用之，請先行自 GitHub 下載此套件：  
```{r TWspData_install, echo=T, eval=F, message=F, warning=F}
devtools::install_github("ChiaJung-Yeh/TWspData")
library(TWspData)
```
:::



## 停車場資料
<font color="#484891" size="4"><u>**◎ 資料概述**</u></font>  
停車場資料中詳細記載各停車場的經緯度位置、營運資訊，諸如費率、是否為公有、是否可預約等，各欄位詳細資訊彙整如表\@ref(tab:carpark-column-table)。  

```{r carpark-column-table, echo=F, eval=T}
carparkdata=data.frame(parameter=c("Description","FareDescription","IsPublic","OperationType","LiveOccuppancyAvailable","EVRechargingAvailable","MonthlyTicketAvailable","SeasonTicketAvailable","ReservationAvailable","WheelchairAccessible","OvernightPermitted"), meaning=c("停車場各運具停車位總數 [文字說明]","計費方式 [文字說明]","是否為公有停車場，是填1","營運型態（公辦民營：1；公營：2；民營：3）","是否提供停車位即時資訊，是填1","是否有電動車充電樁，是填1","是否提供月票，是填1","是否提供季票，是填1","可否預約停車，是填1","是否具無障礙設施，是填1","是否可過夜停車，是填1"))

colnames(carparkdata)=c("欄位名稱","意義")
kable(carparkdata, booktabs=T, caption="停車場回傳欄位說明")%>%
  kable_styling(bootstrap_options=c("striped", "hover"), font_size=14)%>%
  column_spec(1, bold=T)%>%
  row_spec(0, bold=T, color="white", background="#7B7B7B")
```


<font color="#484891" size="4"><u>**◎ 函式參數**</u></font>  
```{r Car_Park_code, echo=T, eval=F}
Car_Park(access_token, county, poi, dtype="sf", out=FALSE)
```

```{r Car-Park-table, echo=F, eval=T}
TDX_table=data.frame(parameter=c("`access_token=`", "`county=`", rep("`dtype=`", 2), rep("`out=`", 3)),
                     must=c(rep("必填參數", 2), rep("選填參數", 5)),
                     func=c("[Access Token]","縣市代碼", rep("回傳的資料型態", 2), rep("匯出資料之路徑", 3)),
                     details=c("[1.6.3 Access Token 取得方式](#access-token-取得方式)","請參照`TDX_County`表格，若欲回傳全臺資料，請填入`ALL`",   "`text`：純文字形式，其資料型態屬`data.frame` [**預設值**]","`sf`：地理資料形式，其資料型態屬`sf`","`FALSE`：不匯出資料至本機 [**預設值**]" ,"若回傳的資料型態為「`text`」：路徑必須含有`.csv`或`.txt`", "若回傳的資料型態為「`sf`」：路徑必須含有`.shp`"))

colnames(TDX_table)=c("參數","必選填","功能","參數設定值")

kable(TDX_table, booktabs=T, caption="`Tourism()`函式參數設定表")%>%
  kable_styling(bootstrap_options=c("striped", "hover"), font_size=14)%>%
  column_spec(1, bold=T)%>%
  column_spec(1:4, background="white")%>%
  row_spec(0, bold=T, color="white", background="#8E8E8E")%>%
  collapse_rows(columns=c(1:3))
```

<font color="#484891" size="4"><u>**◎ 程式碼撰寫範例**</u></font>  
**回傳臺北市停車場資料（地理資料）**
```{r Car_Park_code1, echo=T, eval=T, message=F, warning=F}
# 介接臺北市停車場資料
Taipei_carpark=Car_Park(access_token, county="Taipei", dtype="sf")
```

```{r Car_Park_code2, echo=T, eval=F, message=F, warning=F}
# 查看Taipei_carpark資料
Taipei_carpark
```

```{r Car_Park_code3, echo=F, eval=T, message=F, warning=F}
datatable(Taipei_carpark, options=list(pageLength=5, scrollX=T, headerCallback = DT::JS(
    "function(thead) {",
    "  $(thead).css('font-size', '0.7em');",
    "}"
  )))%>%
  formatStyle(columns=c(1:ncol(Taipei_carpark)), fontSize='80%')%>%
  formatRound(c("PositionLon", "PositionLat"), digits=4)
```







## 道路路網線型
<font color="#484891" size="4"><u>**◎ 資料概述**</u></font>  
TDX 平臺中提供道路路網線型資料，包含國道、省道快速公路、省道一般公路等三種類型之公路，請注意目前平臺中並未提供縣道以下等級（縣道、市道、鄉道、市區道路）之道路線型。本函式中需輸入縣市名稱與道路等級，回傳結果包含道路等級、道路代碼、道路名稱與空間資料等。另外本函式亦可直接擷取全臺灣、所有道路等級之資料，僅需在相對應的參數中填入「`ALL`」即可，詳見以下函式參數。  

<font color="#484891" size="4"><u>**◎ 函式參數**</u></font>  
```{r Road_Network_code, echo=T, eval=F}
Road_Network(accesss_token, county, roadclass, dtype="text", out=FALSE)
```

```{r Road-Network-table, echo=F, eval=T}
TDX_table=data.frame(parameter=c("`accesss_token=`", "`county=`", rep("`roadclass=`", 4), rep("`dtype=`", 2), rep("`out=`", 3)),
                     must=c(rep("必填參數", 6), rep("選填參數", 5)),
                     func=c("[Access Token]","縣市代碼", rep("道路等級代碼", 4), rep("回傳的資料型態", 2), rep("匯出資料之路徑", 3)),
                     details=c("[1.6.3 Access Token 取得方式](#access-token-取得方式)","請參照`TDX_County`表格，若欲回傳全臺資料，請填入`ALL`", "`0`：國道", "`1`：省道快速公路", "`3`：省道一般公路", "`ALL`：所有道路等級", "`text`：純文字形式，其資料型態屬`data.frame` [**預設值**]","`sf`：地理資料形式，其資料型態屬`sf`","`FALSE`：不匯出資料至本機 [**預設值**]" ,"若回傳的資料型態為「`text`」：路徑必須含有`.csv`或`.txt`", "若回傳的資料型態為「`sf`」：路徑必須含有`.shp`"))

colnames(TDX_table)=c("參數","必選填","功能","參數設定值")

kable(TDX_table, booktabs=T, caption="`Road_Network()`函式參數設定表")%>%
  kable_styling(bootstrap_options=c("striped", "hover"), font_size=14)%>%
  column_spec(1, bold=T)%>%
  column_spec(1:4, background="white")%>%
  row_spec(0, bold=T, color="white", background="#8E8E8E")%>%
  collapse_rows(columns=c(1:3))
```

<font color="#484891" size="4"><u>**◎ 程式碼撰寫範例**</u></font>  
**1. 回傳宜蘭縣省道一般公路資料（地理資料）**
```{r Road_Network_code1, echo=T, eval=T, message=F, warning=F}
# 介接宜蘭縣省道
Yilan_road=Road_Network(access_token, county="YilanCounty", roadclass=3, dtype="sf")
```

```{r Road_Network_code2, echo=T, eval=F, message=F, warning=F}
# 繪製地圖
ggplot()+
  geom_sf(data=Yilan_road, aes(color=RoadName))
```

```{r Road_Network_code3, echo=F, eval=T, message=F, warning=F}
ggplot()+
  geom_sf(data=Yilan_road, aes(color=RoadName))+
  scale_color_brewer(palette="Paired", name="")+
  theme_void()+
  theme(legend.title=element_text(family="A", size=12),
        legend.text=element_text(family="A", size=10),
        legend.key=element_blank())
```

<br></br>
**2. 回傳臺中市所有公路資料（地理資料）**
```{r Road_Network_code4, echo=T, eval=F, message=F, warning=F}
# 介接臺中市所有公路
Taichung_road=Road_Network(access_token, county="Taichung", roadclass="ALL", dtype="sf")

# 擷取臺中市行政區資料（且刪除和平區）
taichung_city=filter(TWspdata::taiwan_town, COUNTYNAME=="臺中市", TOWNNAME!="和平區")

# 轉換座標系統
taichung_city=st_transform(taichung_city, crs=4326)

# 取臺中道路與臺中市行政區（不包括和平區）之交集
Taichung_road=st_intersection(Taichung_road, taichung_city$geometry)

# 繪製地圖
ggplot()+
  geom_sf(data=taichung_city, color="#F0F0F0", fill="#D0D0D0")+
  geom_sf(data=Taichung_road, aes(color=RoadClassName))
```

```{r Road_Network_code5, echo=F, eval=T, message=F, warning=F}
Taichung_road=Road_Network(access_token, county="Taichung", roadclass="ALL", dtype="sf")
Taichung_road$RoadClassName[Taichung_road$RoadClassName=="省道一般道路"]="省道一般公路"
Taichung_road$RoadClassName=factor(Taichung_road$RoadClassName, c("國道","省道快速公路","省道一般公路"))

taichung_city=filter(TWspdata::taiwan_town, COUNTYNAME=="臺中市", TOWNNAME!="和平區")
taichung_city=st_transform(taichung_city, crs=4326)

Taichung_road=st_intersection(Taichung_road, taichung_city$geometry)

ggplot()+
  geom_sf(data=taichung_city, color="#F0F0F0", fill="#D0D0D0")+
  geom_sf(data=Taichung_road, aes(color=RoadClassName), show.legend="line")+
  scale_color_manual(values=c("國道"="#00923F", "省道快速公路"="#9B0D15", "省道一般公路"="#003876"), name="道路等級")+
  theme_void()+
  theme(legend.title=element_text(family="A", size=12),
        legend.text=element_text(family="A", size=10),
        legend.key=element_blank())
```

:::notice
<font size="4">**NOTE**</font>  
以上程式碼中係利用 `filter()` 函式擷取臺中市鄉鎮市區資料，並刪除「和平區」此一行政區。`filter()` 為 `dplyr` 套件中相當常用的函式。R 語言中「篩選地理資料」之方法，請參考 [資料科學與R語言 (曾意儒 Yi-Ju Tseng) 7.3.2 小節 filter()](https://yijutseng.github.io/DataScienceRBook/eda.html)  

在地理資料處理中，很常需要將兩地理資料取交集，可利用 `sf` 套件中的 `st_intersection()` 函式完成之。R語言中「地理資料交集」之方法，請參見[Spatial Analysis with R (Chia Jung, Yeh) 5.9 章節 Clipping](https://chiajung-yeh.github.io/Spatial-Analysis/spatial-operations.html#clipping)  

另外，若欲執行交集，請確保交集的兩份地理資料必須擁有相同的座標參考系統（CRS），若座標參考系統不同，則請先行轉換至統一的格式。座標參考系統之概念詳見[Spatial Analysis with R (Chia Jung, Yeh) 2.4 章節 Coordinate Reference System (CRS)](https://chiajung-yeh.github.io/Spatial-Analysis/basic-knowledge-on-gis.html#coordinate-reference-system-crs)，轉換座標參考系統可利用 `sf` 套件中的 `st_transform()` 函式完成之，請參考[Spatial Analysis with R (Chia Jung, Yeh) 4.5 章節 Reproject Geographic Data](https://chiajung-yeh.github.io/Spatial-Analysis/geographic-data.html#reproject-geographic-data)。  
:::



## 地理編碼服務
地理編碼（Geocode）是指將地址或地標名稱轉換為經緯度的過程，最常見的軟體即是 [Google地圖](https://www.google.com.tw/maps/)，輸入地址後，在打點座標處點選右鍵，即可複製該位置的經緯度。地理編碼看似簡單的查詢操作，然而若是要進行大量的地理編碼就不是容易的事情，大部分的軟體都需要收費或是有回傳結果的限制，故使用上須格外注意批次處理的數據量。關於地理編碼的詳細概念與各種服務平臺之簡要操作，[詳見此](https://chiajung-yeh.github.io/R-Code-Sharing/TDX/TDX.html)。  

目前 TDX 平臺提供免費的地理編碼服務，且無批次數據量之限制，對比其他需要收費或有批次限制的平臺，**_TDX 非常佛心！！_**務必珍惜使用此資源。  

本函式僅需輸入地址即可自動回傳經緯度資料，必須特別注意的是，回傳欄位包括：AddressOriginal（原始輸入的地址資料）、AddressNew（TDX 平臺比對後的地理資料，通常地址會更加完整）、Geometry（經緯度資料）。  

<font color="#484891" size="4"><u>**◎ 函式參數**</u></font>  
```{r Geocoding_code, echo=T, eval=F}
Geocoding(address, dtype="text", out=FALSE)
```

```{r Geocoding-table, echo=F, eval=T}
TDX_table=data.frame(parameter=c("`access_token=`", "`address=`", rep("`dtype=`", 2), rep("`out=`", 3)),
                     must=c(rep("必填參數", 2), rep("選填參數", 5)),
                     func=c("[Access Token]", "'地址資料", rep("回傳的資料型態", 2), rep("匯出資料之路徑", 3)),
                     details=c("[1.6.3 Access Token 取得方式](#access-token-取得方式)", "'須為向量格式\\\n若「地址」位於「資料」中的其一欄位，請輸入`資料$地址`", "`text`：純文字形式，其資料型態屬`data.frame` [**預設值**]","`sf`：地理資料形式，其資料型態屬`sf`","`FALSE`：不匯出資料至本機 [**預設值**]" ,"若回傳的資料型態為「`text`」：路徑必須含有`.csv`或`.txt`", "若回傳的資料型態為「`sf`」：路徑必須含有`.shp`"))

colnames(TDX_table)=c("參數","必選填","功能","參數設定值")

kable(TDX_table, booktabs=T, caption="`Geocoding()`函式參數設定表")%>%
  kable_styling(bootstrap_options=c("striped", "hover"), font_size=14)%>%
  column_spec(1, bold=T)%>%
  column_spec(1:4, background="white")%>%
  row_spec(0, bold=T, color="white", background="#8E8E8E")%>%
  collapse_rows(columns=c(1:3))
```

<font color="#484891" size="4"><u>**◎ 程式碼撰寫範例**</u></font>  
**地理編碼範例**
```{r Geocoding_code1, echo=T, eval=T, message=F}
# 將地址資料儲存於向量中
campus=c("臺北市中正區忠孝西路一段118號", "新竹市東區大學路1001號", "新竹縣竹北市六家五路一段1號")

# 將地址向量address置入Geocoding()函式中
campus_geocode=Geocoding(access_token, campus)

# 查看campus_geocode資料
campus_geocode
```








