--- 
title: "運輸資料分析初探"
author: "Chia-Jung (Robert) Yeh  葉家榮\\\n [**PhD: Insitute of Transport and Logistics Studies, USYD**](https://www.sydney.edu.au/business/about/our-people/research-students/chia-jung-yeh-557.html)\\\nM.S.: Department of Transportation and Logistics Management, NYCU"
date: "`r Sys.Date()`"
site: bookdown::bookdown_site
output:
  bookdown::html_document2: default
  bookdown::pdf_document2: default
documentclass: book
bibliography: [book.bib, packages.bib]
biblio-style: apalike
link-citations: yes
github-repo: ChiaJung-Yeh/TDX_Guide
description: "運輸資料分析"
---

```{r setup1, include=FALSE}
knitr::opts_chunk$set(echo = TRUE)
library(dplyr)
library(sf)
library(ggplot2)
library(ggsflabel)
library(ggspatial)
library(knitr)
library(kableExtra)
library(TDX)
library(DT)

windowsFonts(A=windowsFont("微軟正黑體"))

client_id=read.csv("./key.txt", header=F)[1,2]
client_secret=read.csv("./key.txt", header=F)[2,2]
access_token=get_token(client_id, client_secret)
```


# **前言** {-}

本網站簡介運輸資料分析之方法，並透過實務應用瞭解運輸資料的特性、分析原理，以及 R 語言各套件與函式的功能。本網站分為四大章節：基本資料統計、地理分析、進階應用，各章節皆以運輸資料為示範，期能擴充 R 語言使用者對於此一領域的熟悉程度。本網站係零散的個案分析，而非系統性的學習 R 語言與分析套件，提供較全面的實際資料操作。

## 安裝套件 {-}

---

本網站各分析所需使用的主要套件與其功能彙整如表\@ref(tab:package-download-table)，請先行安裝。

```{r package-download, echo=T, eval=F}
# 安裝dplyr、sf、ggplot2、devtools套件
install.packages(c("dplyr", "sf", "ggplot2", "devtools"))

# 另自GitHub下載TDX與TWspdata套件
devtools::install_github("ChiaJung-Yeh/NYCU_TDX")
devtools::install_github("ChiaJung-Yeh/TWspdata")

# 載入套件
library(dplyr)
library(sf)
library(TDX)
library(TWspdata)
```

```{r package-download-table, echo=F, eval=T}
package_table=data.frame(package=c("[`dplyr`](https://dplyr.tidyverse.org/)", "[`ggplot2`](https://ggplot2.tidyverse.org/)", "[`sf`](https://r-spatial.github.io/sf/)", "[`TDX`](https://chiajung-yeh.github.io/TDX_Guide/)", "[`TWspdata`](https://github.com/ChiaJung-Yeh/TWspdata)"),
                         package_function=c("	數據分析","繪圖","地理分析","介接臺灣運輸資料
","臺灣相關資料"))

colnames(package_table)=c("套件","功能")
kable(package_table, booktabs=T, caption="本套件函式綜覽")%>%
  kable_styling(bootstrap_options=c("striped", "hover"), font_size=14)%>%
  column_spec(1, bold=T)%>%
  row_spec(0, bold=T, color="white", background="#8E8E8E")
```

## TDX 套件使用方式 {-}

---

TDX 套件整合了各運輸資料與社會經濟資料串接方式，僅須透過一函式指令即可下載指定的資料，以省去資料分析時介接之不便，提升分析效率。使用 TDX 套件的大部分函式皆須一組金鑰（access token），其取得方式如下，請注意程式碼中 CLIENT_ID 與 CLIENT_SECRET 請自 [TDX 平臺](https://tdx.transportdata.tw/register)註冊會員並申請。

```{r tdx-usage, echo=T, eval=F}
client_id=CLIENT_ID
client_secret=CLIENT_SECRET
access_token=get_token(client_id, client_secret)
```

在得到金鑰（access_token）後，可輸入在 TDX 套件的函式中，以正確取得指定的資料。

其他關於 TDX 註冊、申請方式，以及所有函式功能與使用方法，請參見 [TDX 運輸資料介接指南](https://chiajung-yeh.github.io/TDX_Guide/)。


## 其他參考資料 {-}

---
以下網站陳列較系統性的教材與參考資料：

1. [Spatial Analysis with R](https://chiajung-yeh.github.io/Spatial-Analysis/)  
2. [R Preliminary](https://chiajung-yeh.github.io/R-Code-Sharing/R_Preliminary/R_Preliminary.html)  
3. [地理資訊系統與空間運算：R軟體應用](https://www.books.com.tw/products/0010979785)

